臺灣高等法院臺南分院刑事判決　　　　　99年度上易字第60號
上　訴　人
即　被　告　賴嚮景
選任辯護人　林金宗律師
　　　　　　江信賢律師
　　　　　　蔡弘琳律師
上列上訴人因違反稅捐稽徵法案件，不服臺灣臺南地方法院96年
度訴字第1452號中華民國98年10月28日第一審判決（起訴案號：
臺灣臺南地方法院檢察署96年度偵字第15386、15387號），提起
上訴，本院判決如下：
    主  文
原判決撤銷。
賴嚮景共同連續行使偽造私文書，足以生損害於公眾及他人，處
有期徒刑參年捌月，減為有期徒刑壹年拾月。
如附表三「應沒收之印章、印文及署押欄」所示之印章、印文及
署押均沒收。
    事  實
一、賴嚮景係信固事業開發有限公司（設於台南市○區○○路１
    段256號12樓之6，下稱信固公司）之實際負責人，專事土地
    開發、道路公設用地買賣及土地捐贈業務，明知自民國（下
    同）93年1月1日起，個人以購入土地捐贈者，須提出土地取
    得成本確實證據，於綜合所得稅捐申報列舉扣除額計算時，
    始得核實減除，否則由稅捐稽徵機關依財政部核定之標準認
    定之。信固公司因招攬高所得客戶辦理購地捐贈而申報列舉
    扣抵所得稅之節稅業務，為因應新規定，竟與謝凱傑、鍾和
    穎、林淑娟、林宗立、鍾之誠、周政良、范國樑（以上七人
    另經台灣台南地方法院檢察署檢察官為緩起訴處分）、吳進
    同、王志邦（以上二人業經臺灣臺南地方法院以98年度簡字
    第99號判決分別判處有期徒刑六月，減為有期徒刑三月，如
    易科罰金，均以銀元三百元即新臺幣九百元折算一日、有期
    徒刑六月，減為有期徒刑三月，如易科罰金，均以銀元三百
    元即新臺幣九百元折算一日，緩刑二年，並應向公庫支付新
    臺幣四十六萬元確定在案）、汝霖、江家信（以上二人另
    經台灣台南地方法院檢察署檢察官呈請核准移轉臺灣高雄地
    方法院檢察署檢察官偵辦）等土地仲介業者及金主蕭春美提
    供資金（另經台灣台南地方法院檢察署檢察官為緩起訴處分
    ），共同基於幫助高所得者逃漏綜合所得稅牟利及偽造私文
    書之概括犯意聯絡，自93年７月至12月間，先經由上述謝凱
    傑等土地仲介業者，介紹高所得之納稅義務人魏滿妹、李秋
    蓮、林明堂、侯雪珍、謝煒銘、莊美如、陳明分、林仙明、
    吳保勤、許子文、呂俊忠、曾慶暉、盧錫民、徐錦池、陳淑
    妙（即蘇正之配偶）、黃鴻鈞、呂淑貞、翁資盛、曾政杰
    、陳叡璘、楊明泉、黃永賜、賀志強、萬錦龍、葉旭謨、盧
    國欽、蘇健裕、龔志宏、林侑遂、陳銘宗、陳祈雅、周陳貴
    月、曾慶瑜等三十三人（除黃鴻鈞另經移轉臺灣台南地方法
    院檢察署檢察官呈請核准移轉臺灣臺中地方法院檢察署檢察
    官偵辦外，餘均經台灣台南地方法院檢察署檢察官為緩起訴
    處分）辦理土地捐贈而申報列舉扣抵所得稅事宜，其犯罪手
    法，乃先由如附表二所示之納稅義務人周陳貴月等三十三人
    名義，以低價向附表一所示之地主李守正等人購買如附表一
    所示之土地，賴嚮景等人明知向附表一所示之地主李守正等
    人所購買之土地，其實際買賣價金如附表三所示之金額，為
    提高捐贈土地價值以使附表二所示之納稅義務人周陳貴月等
    三十三人得以申報綜合所得稅列舉捐贈土地時，可扣抵較高
    額之所得稅，乃與如附表二所示之納稅義務人周陳貴月等人
    基於共同行使偽造私文書之犯意聯絡，由賴嚮景指使其不知
    情之信固公司成年員工，未經附表三所示之地主李守正等人
    之同意或授權，或利用地主交付辦理買賣過戶之印鑑章而盜
    蓋，或利用地主已蓋用印鑑章及簽名之空白買賣契約書，擅
    自在土地買賣契約書記載虛偽不實之高於實際交易金額之買
    賣價金，甚而或使不知情之成年人偽刻地主之印章，而偽造
    不實買賣價金之買賣契約書（土地買賣實際交易金額、契約
    書記載不實金額、偽造印章、印文及署押等情形詳如附表三
    「偽造文書之事實內容欄」所示）。並由蕭春美提供資金以
    製作虛偽資金往來證明，即由蕭春美簽發如附表三所示以土
    地出賣人即地主為受款人之記名支票，作為給付附表三所示
    不實價金之證明，惟實際並未將上開支票給付予地主，而由
    蕭春美或不知情之成年員工，在上開記名支票偽造受款人（
    即詳如附表三所示）之背書，再將支票提示付款而取回票款
    ，而製作虛偽資金往來證明。賴嚮景等人完成上述土地移轉
    所有權及付款證明等相關程序後，即將上開記載不實交易價
    格之買賣契約書、匯款單、支票及存摺明細影本等資料，交
    付予附表二所示之納稅義務人周陳貴月等三十三人於94年５
    月間，行使前揭不實土地買賣契約書及虛偽資金證明文件等
    資料，憑向稅捐稽徵機關辦理93年度個人綜合所得稅申報列
    舉捐贈土地時，分別以附表三所示買賣契約書所記載之不實
    交易價格申報捐贈土地價值而扣抵較高額之所得稅，致稅捐
    稽徵機關辦理93年度個人綜合所得稅核定時，陷於錯誤而依
    其等所申報列舉之捐贈土地買賣金額，核定扣抵所得稅金額
    ，使附表二所示之納稅義務人周陳貴月等三十三人因而非法
    逃漏93年度個人綜合所得稅金額而應補繳稅額詳如附表二應
    補繳之稅額欄所記載，足生損害於附表三所示之地主李守正
    等人、稅捐稽徵機關核定稅捐之正確及國家之稅收（賴嚮景
    等人偽造土地買賣契約、不實資金證明及支票背書，其偽造
    不實內容、手法、金額詳如附表三所示）。茲將各次犯罪事
    實逐一記載如下：
  (一)魏滿妹於93年間，由吳進同（對外自稱吳諭效）招攬購地節
    稅，並轉件至賴嚮景所開設之信固公司，由賴嚮景協助購得
    地主范姜炳煌、郭育志、蔡守益及蔡守禮所有（如附表一所
    示之土地買賣之地號、面積等對照一覽表）編號31至43及61
    至64所示之台北縣淡水鎮○○里○段樹梅坑小段596之1地號
    等17筆土地，並將所購得之土地辦理捐贈予彰化縣員林鎮公
    所，作為魏滿妹個人綜合所得稅列舉扣除項目。惟魏滿妹、
    吳進同、蕭春美、賴嚮景等人明知購買前揭土地之交易價格
    僅約新台幣（下同） 210萬元，竟未經地主范姜炳煌、郭育
    志、蔡守益及蔡守禮等人之同意，利用地主郭育志所交付辦
    理買賣過戶之印鑑章，及使不知情之成年人偽刻地主范姜炳
    煌、蔡守益及蔡守禮等人之印章，並指使不知情之員工，偽
    造與地主范姜炳煌、郭育志、蔡守益及蔡守禮所簽訂之買賣
    契約書中，分別記載不實之買賣價款為公告現值即 278萬元
    、341萬元、 192萬9000元及192萬9000元，合計1004萬8000
    元，足生損害於地主范姜炳煌、郭育志、蔡守益及蔡守禮等
    人。此外，由賴嚮景委請蕭春美製作不實資金證明（資金來
    源係賴嚮景透過蕭春美向金主借款），由賴嚮景帳戶先匯款
    至魏滿妹所提供之台新國際商業銀行苓雅分行000000000000
    00帳戶，再由該帳戶於93年11月29日開立抬頭為蔡守益之19
    2萬9000元台支支票（票號BE0000000），同年月30日開立抬
    頭為蔡守禮之192萬9000元台支支票（票號BE0000000），同
    年12月2日轉匯300萬元至地主郭育志於華南銀行復興分行00
    0000000000帳戶，同年月3日開立抬頭為范姜炳煌之278萬元
    台支支票（票號 BE0000000）及轉匯款41萬元至地主郭育志
    前述之帳戶，作為付款證明，惟前述之匯款隨即轉匯入蕭春
    美玉山銀行鳳山分行之 0000000000000帳戶內；另上述台支
    支票則由蕭春美或使不知情之成年人偽造受款人即地主范姜
    炳煌、蔡守益及蔡守禮等人之署押背書後，均悉數回存入蕭
    春美於台灣銀行高雄分行之000000000000帳戶中，地主四人
    實際並未取得前述之匯款或支票，足生損害於地主范姜炳煌
    、蔡守益及蔡守禮等人。而魏滿妹即於94年５月間，行使賴
    嚮景、吳進同所交付登載不實交易價格之買賣契約書及匯款
    單、存摺影本及台支支票影本等資料，附於渠93年度個人綜
    合所得稅申報書中，作為捐贈土地之列舉扣除額，致魏滿妹
    逃漏93年度個人綜合所得稅而應補繳稅額314萬5,591元，足
    以生損害於國家之稅收。
  (二)李秋蓮於93年間，由吳進同招攬購地節稅，並轉件至賴嚮景
    所開設之信固公司，由賴嚮景協助購得地主陸榮源、謝明珠
    及謝鄭玉所有，如附表一編號44、45及74至83所示之台北市
    ○○區○○段二小段 439地號等12筆土地，並將所購得之土
    地辦理捐贈予彰化縣員林鎮公所，作為李秋蓮個人綜合所得
    稅列舉扣除項目。惟李秋蓮、吳進同、賴嚮景等人明知購買
    前述土地之交易價格僅約為 200萬元，竟未經地主陸榮源、
    謝明珠及謝鄭玉等人之同意，利用地主陸榮源所交付辦理買
    賣過戶之印鑑章，及使不知情之成年人偽刻地主謝明珠及謝
    鄭玉等人之印章，並指使不知情之員工，偽造與地主陸榮源
    、謝明珠及謝鄭玉所簽訂之買賣契約書中，分別登載買賣價
    款為公告現值即814萬元、 94萬5000元及94萬5000元，合計
    1003萬元，足生損害於地主陸榮源、謝明珠及謝鄭玉等人。
    此外，由賴嚮景請蕭春美製作不實資金證明（資金來源係賴
    嚮景透過蕭春美向金主借款），由賴嚮景帳戶先匯款至李秋
    蓮所提供之彰化銀行北桃園分行00000000000000帳戶，再由
    該帳戶於93年11月18日、19日開立抬頭為謝鄭玉、謝明珠，
    金額各為94萬5000元之台支支票（票號各為BE0000000及BE0
    000000），另蕭春美於93年11月22日匯款 814萬元入李秋蓮
    提供之前述帳戶，再於93年11月23日開立抬頭為陸榮源之同
    額台支支票（票號為 BE0000000），作為付款證明後，惟前
    述之台支支票則由蕭春美或不知情之成年人偽造受款人地主
    陸榮源、謝明珠及謝鄭玉等人之署押背書後，均悉數回存入
    蕭春美於台灣銀行高雄分行之000000000000帳戶中，惟地主
    陸榮源等三人實際並未取得前述之支票，足生損害於地主陸
    榮源、謝明珠及謝鄭玉等人。而李秋蓮即於94年５月間，行
    使賴嚮景、吳進同所交付之不實交易價格之買賣契約書、存
    摺影本及台支支票影本等資料，附於渠93年度個人綜合所得
    稅申報書中，作為捐贈土地之列舉扣除，致李秋蓮逃漏93年
    度個人綜合所得稅而應補繳稅額341萬8,087元，足以生損害
    於國家之稅收。
  (三)林明堂於93年間，由吳進同招攬購地節稅，並轉件至賴嚮景
    所開設之信固公司，由賴嚮景協助購得地主陸榮源、游世一
    所有，如附表一編號46、47、49所示之台北市○○區○○段
    二小段361地號等3筆土地，並將所購得之土地辦理捐贈予彰
    化縣員林鎮公所，作為林明堂個人綜合所得稅列舉扣除項目
    。惟林明堂、吳進同、賴嚮景等人明知購買前述土地之交易
    價格僅約 454萬元，竟未經地主陸榮源、游世一等人之同意
    ，利用地主陸榮源所交付辦理買賣過戶之印鑑章，及使不知
    情之成年人偽刻地主游世一之印章，並指使不知情之員工，
    偽造與地主陸榮源、游世一所簽訂之買賣契約書中，分別登
    載買賣價款為公告現值即1529萬元、538萬元，合計 2067萬
    元，足生損害於陸榮源、游世一等人。此外，由賴嚮景請蕭
    春美製作不實資金證明提供資金（資金來源係賴嚮景透過蕭
    春美向金主借款），由蕭春美於93年11月16日匯款1138萬元
    、同年月26日匯款 929萬元入林明堂提供之彰化銀行北新分
    行00000000000000帳戶，再於93年11月19日開立抬頭為陸榮
    源之600萬元之台支支票（票號BE0000000）及抬頭為游世一
    之538萬元台支支票（票號BE0000000），同年月29日開立抬
    頭為陸榮源之929萬元台支支票（票號BE0000000），作為付
    款證明，惟前述之台支支票則由蕭春美或不知情之成年人偽
    造陸榮源、游世一之署押背書後，均悉數回存入蕭春美於台
    灣銀行高雄分行之000000000000帳戶之帳戶，地主陸榮源、
    游世一二人實際並未取得前述之支票，足生損害於陸榮源、
    游世一二人。而林明堂即於94年５月間，行使賴嚮景、吳進
    同交付之不實交易價格之買賣契約書、存摺影本台支支票影
    本等資料，附於渠93年度個人綜合所得稅申報書中，作為捐
    贈該等土地之列舉扣除額，致林明堂逃漏93年度個人綜合所
    得稅而應補繳稅額 630萬7935元，足以生損害於國家之稅收
    。
  (四)侯雪珍於93年間，由謝凱傑招攬購地節稅，並透過鍾和穎轉
    件至賴嚮景所開設之信固公司，由賴嚮景協助購得地主黃契
    晴、黃雅琪、黃若怡及賴朝賜所有，如附表一編號50、51、
    70至72所示台北縣板橋市○○段1780地號等五筆土地，並將
    所購得之土地辦理捐贈予彰化縣員林鎮公所，作為侯雪珍個
    人綜合所得稅列舉扣除項目。惟侯雪珍、謝凱傑、鍾和穎及
    賴嚮景等人明知購買前述土地之交易價格僅約 108萬元，未
    經黃契晴、黃雅琪、黃若怡之同意，利用地主黃契晴、黃雅
    琪、黃若怡已蓋用印鑑章及簽名之空白買賣契約書，指使不
    知情之員工，在與地主黃契晴、黃雅琪、黃若怡及賴朝賜（
    偽造賴朝賜之文書部分，不能證明，不另為無罪之諭知）所
    簽訂之買賣契約書中，分別登載買賣價款為公告現值各 300
    萬元，合計 600萬元，足生損害於黃契晴、黃雅琪、黃若怡
    等人。此外，由賴嚮景請蕭春美製作不實資金證明（資金來
    源係賴嚮景透過蕭春美向金主借款），由蕭春美於93年12月
    27日匯款600萬元入侯雪珍玉山銀行北天母簡易型分行00000
    00000000帳戶，同日各轉匯 300萬元入黃雅琪華南銀行公館
    分行000000000000帳戶及開立抬頭為賴朝賜之 300萬元支票
    ，作為付款證明後，前述抬頭為賴朝賜之支票及黃雅琪帳戶
    之300萬元均悉數再存回蕭春美於玉山銀行鳳山分行之00000
    00000000帳戶。而侯雪珍即於94年５月間，行使賴嚮景、鍾
    和穎、謝凱傑所交付登載不實交易價格之買賣契約書、匯款
    單及支票影本等資料，附於渠93年度個人綜合所得稅申報書
    中，作為捐贈該等土地之列舉扣除，致侯雪珍逃漏93年度個
    人綜合所得稅而應補繳稅額50萬7099元，足以生損害於國家
    之稅收。
  (五)謝煒銘於93年間，由謝凱傑招攬購地節稅，並透過鍾和穎轉
    件至賴嚮景所開設之信固公司，由賴嚮景協助購得地主賴朝
    賜所有，如附表一編號73所示台東市○○段226地號土地1筆
    ，並將所購得之土地辦理捐贈予彰化縣員林鎮公所，作為謝
    煒銘個人綜合所得稅列舉扣除項目。惟謝煒銘、謝凱傑、鍾
    和穎及賴嚮景等人明知購買前述土地之交易價格僅約63萬元
    ，卻由賴嚮景指使不知情之員工，在與地主賴朝賜簽訂之賣
    契約書中，登載買賣價款為公告現值即 350萬元。此外，由
    賴嚮景請蕭春美製作不實資金證明（資金來源係賴嚮景透過
    蕭春美向金主借款），並由蕭春美於93年12月28日匯款 350
    萬元入謝煒銘中國信託銀行經國分行000000000000帳戶，同
    日開立抬頭為賴朝賜之350萬元台支支票（票號BE0000000）
    ，作為付款證明後，前述抬頭為賴朝賜之台支支票則由蕭春
    美為受款人背書後，再存回蕭春美於台灣銀行高雄分行之00
    0000000000帳戶（偽造賴朝賜之文書部分，不能證明，不另
    為無罪之諭知）。而謝煒銘即於94年５月間，行使賴嚮景、
    鍾和穎、謝凱傑所交付登載不實交易價格之買賣契約書、存
    摺影本及台支支票影本等資料，附於渠93年度個人綜合所得
    稅申報書中，作為捐贈該等土地之列舉扣除，致謝煒銘逃漏
    93年度個人綜合所得稅而應補繳稅額111萬1,891元，足以生
    損害於國家之稅收。
  (六)莊美如於93年間，由謝凱傑招攬購地節稅，並透過鍾和穎轉
    件至賴嚮景所開設之信固公司，由賴嚮景協助購得地主林娟
    朱所有，如附表一編號22所示之台中縣烏日鄉○○段650之1
    地號土地，並將所購得之土地辦理捐贈予彰化縣員林鎮公所
    ，作為莊美如個人綜合所得稅列舉扣除項目。惟莊美如、謝
    凱傑、鍾和穎及賴嚮景等人明知購買前述土地之交易價格僅
    約54萬元，未經林娟朱之同意，使不知情之成年人偽刻林娟
    朱之印章，由賴嚮景指使不知情之員工，偽造與地主林娟朱
    簽訂之買賣契約書中，記載買賣價款為公告現值即 300萬元
    ，足生損害於林娟朱本人。此外，由賴嚮景請蕭春美製作不
    實資金證明，由蕭春美於93年12月1日匯300萬元入莊美如於
    合作金庫南嘉義分行帳號0000000000000帳戶，再於同年月2
    日由該帳戶轉帳支出並開立抬頭為林娟朱之 300萬元台支支
    票（票號 BE0000000），作為付款證明，惟前述之台支支票
    則由蕭春美或使不知情之成年人偽造受款人林娟朱之署押背
    書後，再存回蕭春美於台灣銀行高雄分行之000000000000帳
    戶，並未由林娟朱取得，足生損害於林娟朱。而莊美如即於
    94年５月間，行使賴嚮景、鍾和穎、謝凱傑所交付登載不實
    交易價格之買賣契約書、匯款單及台支支票影本等資料，附
    於渠93年度個人綜合所得稅申報書中，作為捐贈該等土地之
    列舉扣除，致莊美如逃漏93年度個人綜合所得稅而應補繳稅
    額有59萬6,881元，足以生損害於國家之稅收。
  (七)陳明分（謝博欽之配偶）於93年間，由鍾和穎招攬購地節稅
    ，並轉件至賴嚮景所開設之信固公司，由賴嚮景協助購得地
    主李守正所有，如附表一編號12所示之台北縣三重市○○段
    311地號土地1筆，並將所購得之土地辦理捐贈予彰化縣員林
    鎮公所，作為謝博欽個人綜合所得稅列舉扣除項目。惟陳明
    分、鍾和穎及賴嚮景等人明知購買前述土地之交易價格僅約
    54萬元，未經李守正之同意，利用地主李守正已蓋用印鑑章
    及簽名之空白買賣契約書，指使不知情之員工，在與地主李
    守正所簽訂之買賣契約書中，不實記載買賣價款為公告現值
    即 300萬元，足生損害於李守正本人。此外，由賴嚮景請蕭
    春美製作不實資金證明，並由蕭春美於93年12月7日匯款300
    萬元入謝博欽於彰化銀行嘉義分行00000000000000帳戶，同
    年月8日再如數轉匯至地主李守正之誠泰銀行蘆洲分行00000
    00000000帳戶，作為付款證明，惟前揭 300萬元隨即再轉匯
    回蕭春美玉山銀行鳳山分行之 0000000000000帳戶，地主李
    守正未取得該筆款項。而陳明分於94年５月間，行使賴嚮景
    、鍾和穎所交付之不實交易價格之買賣契約書、匯款單及前
    述存摺影本，附於謝博欽93年度個人綜合所得稅申報書中，
    作為捐贈該土地之列舉扣除，致逃漏93年度個人綜合所得稅
    而應補繳稅額有72萬4,891元，足以生損害於國家之稅收。
  (八)林仙明於93年間，由鍾和穎招攬購地節稅，並轉件至賴嚮景
    所開設之信固公司，由賴嚮景協助購得地主李守正所有，如
    附表一編號2、3所示之台北縣三重市○○段163之1地號等 2
    筆地，並將所購得之土地辦理捐贈予彰化縣員林鎮公所，作
    為林仙明個人綜合所得稅列舉扣除項目。惟林仙明、鍾和穎
    及賴嚮景等人明知購買前述土地之交易價格僅約45萬元，未
    經李守正之同意，利用地主李守正已蓋用印鑑章及簽名之空
    白買賣契約書，指使不知情之員工，在與地主李守正所簽訂
    之買賣契約書中，不實記載買賣價款為公告現值即 250萬元
    ，足生損害於李守正本人。此外，由賴嚮景請蕭春美製作不
    實資金證明，並由蕭春美於93年12月9日先匯款250萬元入林
    仙明於誠泰商業銀行東嘉義簡易型分行 0000000000000帳戶
    ，同日如數再轉匯至地主李守正之誠泰銀行蘆洲分行000000
    0000000 帳戶，作為付款證明，惟前述之匯款隨再轉匯回蕭
    春美於玉山銀行鳳山分行之 0000000000000帳戶，地主未取
    得該筆款項。而林仙明即於94年５月將賴嚮景、鍾和穎所交
    付之不實交易價格之買賣契約書及存摺影本，附於渠93年度
    個人綜合所得稅申報書中，作為捐贈該等土地之列舉扣除，
    致林仙明逃漏93年度個人綜合所得稅而應補繳稅額51萬5258
    元，足以生損害於國家之稅收。
  (九)吳保勤於93年間，由鍾和穎招攬購地節稅，並轉件至賴嚮景
    所開設之信固公司，由賴嚮景協助購得地主林娟朱所有，如
    附表一編號20所示之台中縣烏日鄉○○段650之1地號土地，
    並將所購得之土地辦理捐贈予彰化縣員林鎮公所，作為吳保
    勤個人綜合所得稅列舉扣除項目。惟吳保勤、鍾和穎及賴嚮
    景等人明知購買前述土地之交易價格僅約27萬元，未經林娟
    朱之同意，使不知情之成年人偽刻林娟朱之印章，由賴嚮景
    指使不知情之員工，偽造與地主林娟朱簽訂之買賣契約書中
    ，記載買賣價款為公告現值即 150萬元中，足生損害於林娟
    朱。此外，由賴嚮景請蕭春美製作不實資金證明，由蕭春美
    於93年12月1日先匯150萬元入吳保勤於大眾銀行台中分行00
    0000000000帳戶，再於同年月２日開立抬頭為林娟朱之台支
    支票（票號 BE0000000），作為付款證明，惟前述抬頭為林
    娟朱之台支支票，則由蕭春美偽造受款人林娟朱之署押背書
    後，再存回蕭春美於台灣銀行高雄分行之000000000000帳戶
    ，並未由林娟朱取得，足生損害於林娟朱。而吳保勤即於94
    年５月間，行使賴嚮景、鍾和穎所交付之不實交易價格之買
    賣契約書、前述存摺影本、台支支票影本等資料，附於渠93
    年度個人綜合所得稅申報書中，作為捐贈該等土地之列舉扣
    除，致吳保勤逃漏93年度個人綜合所得稅而應補繳稅額有32
    萬4,678元，足以生損害於國家之稅收。
  (十)許子文於93年間，由鍾和穎招攬購地節稅，並轉件至賴嚮景
    所開設之信固公司，由賴嚮景協助購得地主林娟朱所有，如
    附表一編號23所示之台中縣烏日鄉○○段650之1地號土地，
    並將所購得之土地辦理捐贈予彰化縣員林鎮公所，作為許子
    文個人綜合所得稅列舉扣除項目。惟許子文、鍾和穎及賴嚮
    景等人明知購買前述土地之交易價格僅為42萬3000元，未經
    林娟朱之同意，使不知情之成年人偽刻林娟朱之印章，由賴
    嚮景指使不知情之員工，偽造與地主林娟朱簽訂之買賣契約
    書中，記載買賣價款為公告現值即 235萬元，足生損害於林
    娟朱本人。此外，由賴嚮景請蕭春美製作不實資金證明，由
    蕭春美於93年12月1日匯235萬元入許子文彰化銀行埔里分行
    帳號00000000000000帳戶，再於同年月２日由該帳戶轉帳支
    出並開立抬頭為林娟朱之235萬元台支支票（票號BE0000000
    ），作為付款證明，惟前述之台支支票則由蕭春美或使不知
    情之成年人偽造受款人林娟朱之署押背書後，再存回蕭春美
    於台灣銀行高雄分行之000000000000帳戶，並未由林娟朱取
    得，足生損害於林娟朱。而許子文即於94年５月間，行使賴
    嚮景、鍾和穎所交付之不實交易價格之買賣契約書、前述存
    摺影本、台支支票影本等資料，附於渠93年度個人綜合所得
    稅申報書中，作為捐贈該等土地之列舉扣除，致許子文逃漏
    93年度個人綜合所得稅而應補繳稅額有33萬3503元，足以生
    損害於國家之稅收。
  (十一)呂俊忠於93年間，由鍾和穎招攬購地節稅，並轉件至賴嚮景
    所開設之信固公司，由賴嚮景協助購得地主邱金成所有，如
    附表一編號27所示之台南市○區○○段139之43地號土地1筆
    ，並將所購得之土地辦理捐贈予彰化縣員林鎮公所，作為呂
    俊忠個人綜合所得稅列舉扣除項目。惟呂俊忠、鍾和穎及賴
    嚮景等人明知購買前述土地之交易價格僅為50萬4000元，未
    經邱金成之同意，使不知情之成年人偽刻邱金成之印章，由
    賴嚮景指使不知情之員工，偽造與地主邱金成簽訂之買賣契
    約書中，登載買賣價款為公告現值即 280萬元，足生損害於
    邱金成。此外，由賴嚮景請蕭春美製作不實資金證明，並由
    蕭春美於93年11月29日先匯 280萬元入呂俊忠彰化銀行嘉義
    分行00000000000000帳戶，同年月30日，再如數轉匯至地主
    邱金成於彰化銀行南台南分行00000000000000帳戶，作為付
    款證明後，又隨即再轉匯回蕭春美玉山銀行鳳山分行之0000
    000000000 帳戶，地主邱金成未取得該筆款項。而呂俊忠於
    94年５月間，行使賴嚮景、鍾和穎所交付之不實交易價格之
    買賣契約書、匯款單、前述存摺影本等資料，附於渠93年度
    個人綜合所得稅申報書中，作為捐贈該等土地之列舉扣除，
    致呂俊忠逃漏93年度個人綜合所得稅而應補繳稅額有58萬91
    89元，足以生損害於國家之稅收。
  (十二)曾慶暉於93年間，由鍾和穎招攬購地節稅，並轉件至賴嚮景
    所開設之信固公司，由賴嚮景協助購得地主邱金成所有，如
    附表一編號30所示之台南市○區○○段139之43地號土地1筆
    ，並將所購得之土地辦理捐贈予彰化縣員林鎮公所，作為曾
    慶暉個人綜合所得稅列舉扣除項目。惟曾慶暉、鍾和穎及賴
    嚮景等人明知購買前述土地之交易價格僅約36萬元，未經邱
    金成之同意，使不知情之成年人偽刻邱金成之印章，由賴嚮
    景指使不知情之員工，偽造與地主邱金成簽訂之買賣契約書
    中，登載買賣價款為公告現值即 200萬元，足生損害於邱金
    成。此外，由賴嚮景請蕭春美製作不實資金證明，由蕭春美
    於93年11月29日匯款200萬元入曾慶暉華僑銀行嘉義分行000
    00000000000 帳戶，同年月30日再如數轉匯至地主邱金成之
    彰化銀行南台南分行00000000000000帳戶，作為付款證明，
    惟前述之匯款隨即再轉匯回蕭春美玉山銀行鳳山分行之0000
    000000000 帳戶，地主邱金成未取得該筆款項。而曾慶暉於
    94年５月間，行使賴嚮景、鍾和穎所交付之不實交易價格之
    買賣契約書、匯款單及存摺影本等資料，附於渠93年度個人
    綜合所得稅申報書中，作為捐贈該等土地之列舉扣除，致曾
    慶暉逃漏93年度個人綜合所得稅而應補繳稅額有44萬8203元
    ，足以生損害於國家之稅收。
  (十三)盧錫民於93年間，由鍾和穎招攬購地節稅，並轉件至賴嚮景
    所開設之信固公司，由賴嚮景協助購得地主曾張金員所有，
    如附表一編號48所示之嘉義縣水上鄉○○○段457之4地號土
    地1 筆，並將所購得之土地辦理捐贈予彰化縣員林鎮公所，
    作為盧錫民個人綜合所得稅列舉扣除項目。惟盧錫民、鍾和
    穎及賴嚮景等人明知購買前述土地之交易價格僅約 130萬元
    ，竟未經地主曾張金員之同意，利用地主曾張金員所交付辦
    理買賣過戶之印鑑章，並指使不知情之員工，偽造與地主曾
    張金員所簽訂之買賣契約書中，登載買賣價款為公告現值即
    700 萬元，足生損害於曾張金員。此外，賴嚮景請蕭春美製
    作不實資金證明，由蕭春美於93年11月24日先匯 700萬元入
    盧錫民於合作金庫埔里分行000000000000帳戶，再於同年月
    25日開立抬頭為曾張金員之700萬元台支支票（票號BF00000
    00），作為付款證明，惟前述之台支支票則由蕭春美偽造受
    款人曾張金員之署押背書後，再存回蕭春美於台灣銀行高雄
    分行之000000000000帳戶，地主並未取得。而盧錫民於94年
    5 月間，行使賴嚮景、鍾和穎所交付之不實交易價格之買賣
    契約書、台支支票影本等，附於渠93年度個人綜合所得稅申
    報書中，作為捐贈該等土地之列舉扣除額，致盧錫民逃漏93
    年度個人綜合所得稅而應補繳稅額有116萬7,791元，足以生
    損害於國家之稅收。
  (十四)徐錦池於93年間，由林淑娟招攬購地節稅，並透過王志邦轉
    件至賴嚮景所開設之信固公司，由賴嚮景協助購得地主林定
    夫所有，如附表一編號15所示之高雄縣路竹鄉○○段 601地
    號土地一筆，並將該土地辦理捐贈予彰化縣員林鎮公所，作
    為徐錦池個人綜合所得稅列舉扣除項目。惟徐錦池、林淑娟
    、王志邦及賴嚮景等人明知購買前述土地之交易價格僅約10
    0 萬元，未經林定夫之同意，使不知情之成年人偽刻林定夫
    之印章，由賴嚮景指使不知情之員工，偽造與地主林定夫簽
    訂之買賣契約書中，登載買賣價款為公告現值即 350萬元，
    足生損害於林定夫。此外，賴嚮景請蕭春美製作不實資金證
    明，由蕭春美於93年12月2日先匯款350萬元入徐錦池農民銀
    行豐原分行00000000000帳戶，於同年月3日再轉匯如數金額
    入林定夫華南銀行路竹分行000000000000帳戶，作為付款證
    明，惟前述之匯款隨即再轉匯回蕭春美於玉山銀行鳳山分行
    之0000000000000 帳戶，地主林定夫並未取得該筆款項。而
    徐錦池於94年５月間，行使賴嚮景、王志邦、林淑娟所交付
    之不實交易價格之買賣契約書、匯款單及前述存摺影本等資
    料，附於渠93年度個人綜合所得稅申報書中，作為捐贈該等
    土地之列舉扣除，致徐錦池逃漏93年度個人綜合所得稅而應
    補繳稅額有82萬3,131元，足以生損害於國家之稅收。
  (十五)陳淑妙（蘇正之配偶）於93年間，由林宗立招攬購地節稅
    ，並透過王志邦轉件至賴嚮景所開設之信固公司，由賴嚮景
    協助購得地主林定夫、林進祿及蕭春美所有，如附表一編號
    16 至19、24至26及68、69所示之高雄縣路竹鄉○○段600地
    號等九筆土地，並將該等土地辦理捐贈予彰化縣員林鎮公所
    ，作為蘇正個人綜合所得稅列舉扣除項目。惟陳淑妙、林
    宗立、王志邦及賴嚮景明知購買前述土地之交易價格僅約23
    0 萬元，竟未經地主林定夫、林進祿等人之同意，利用地主
    林進祿所交付辦理買賣過戶之印鑑章，及使不知情之成年人
    偽刻地主林定夫之印章，並指使不知情之員工，偽造與地主
    林定夫、林進祿及蕭春美（蕭春美知情，故該分不成立偽造
    文書，不另為無罪之諭知）簽訂之買賣契約書中，分別登載
    買賣價款為公告現值即327萬元、675萬元及208 萬元，合計
    1210萬元，足生損害於林定夫及林進祿二人。此外，賴嚮景
    請蕭春美製作不實資金證明，由蕭春美於93年11月23日、同
    年12月２日各匯款425萬元及385萬元入蘇正第一銀行仁和
    分行 00000000000帳戶，於同年11月23日轉匯入林進祿聯邦
    銀行九如分行000000000000帳戶，於93年12月３日匯入林定
    夫銀行路竹分行000000000000帳戶及蕭春美第一銀行高雄分
    行00000000000 等帳戶如數之金額，並開立抬頭為林定夫之
    台支支票（票號 EH0000000）及抬頭為林進祿之台支支票（
    票號 EH0000000），作為付款證明，惟前述之台支支票則由
    蕭春美或使不知情之成年人偽刻林定夫及林進祿之印章，分
    別蓋用上開印文在受款人林定夫及林進祿而偽造背書後，再
    存回蕭春美於玉山銀行鳳山分行之 0000000000000帳戶，地
    主林定夫、林進祿等人並未取得該款項。而陳蘇正（陳淑
    妙之配偶）於94年５月間，行使賴嚮景、王志邦、林宗立所
    交付之不實交易價格之買賣契約書、匯款單及前述存摺影本
    等資料，附於渠93年度個人綜合所得稅申報書中，作為捐贈
    該等土地之列舉扣除，致逃漏93年度個人綜合所得稅而應補
    繳稅額347萬4,100元，足以生損害於國家之稅收。
  (十六)黃鴻鈞於93年間，由鍾之誠招攬購地節稅，並透過范國樑、
    王志邦轉件至賴嚮景所開設之信固公司，由賴嚮景協助購得
    地主李守正所有，如附表一編號８所示之台北縣三重市○○
    段311地號土地1筆，並將該土地辦理捐贈予彰化縣員林鎮公
    所，作為黃鴻鈞個人綜合所得稅列舉扣除項目。惟黃鴻鈞、
    鍾之誠、范國樑、王志邦及賴嚮景明知購買前述土地之交易
    價格僅約45萬元，未經李守正之同意，利用地主李守正已蓋
    用印鑑章及簽名之空白買賣契約書，指使不知情之員工，在
    與地主李守正所簽訂之買賣契約書中，登載買賣價款為公告
    現值即 250萬元，足生損害於李守正。此外，由賴嚮景請蕭
    春美製作不實資金證明，並由蕭春美於93年12月６日先匯款
    250萬元入黃鴻鈞合作金庫南屯分行 0000000000000000帳戶
    ，同年月７日再如數轉匯至地主李守正之誠泰銀行蘆洲分行
    0000000000000 帳戶，作為付款證明，惟前述之匯款隨即再
    轉匯回蕭春美玉山銀行鳳山分行之 0000000000000帳戶，地
    主李守正未取得該筆款項。而黃鴻鈞於94年５月間，行使賴
    嚮景、王志邦、范國樑、鍾之誠所交付之不實交易價格之買
    賣契約書、匯款單及前述存摺影本等資料，附於渠93年度個
    人綜合所得稅申報書中，作為捐贈該等土地之列舉扣除，致
    黃鴻鈞逃漏93年度個人綜合所得稅而應補繳稅額有54萬8806
    元，足以生損害於國家之稅收。
  (十七)呂淑貞於93年間，由汝霖招攬購地節稅，並透過范國樑、
    王志邦轉件至賴嚮景所開設之信固公司，由賴嚮景協助購得
    地主林娟朱所有，如附表一編號21所示之台中縣烏日鄉○○
    段 650之1地號土地1筆，並將所購得之土地辦理捐贈予彰化
    縣員林鎮公所，作為呂淑貞個人綜合所得稅列舉扣除項目。
    惟呂淑貞、汝霖、范國樑、王志邦及賴嚮景等人明知購買
    前述土地之交易價格僅約 280萬元，未經林娟朱之同意，使
    不知情之成年人偽刻林娟朱之印章，由賴嚮景指使不知情之
    員工，偽造與地主林娟朱簽訂之買賣契約書中，記載買賣價
    款為公告現值即1400萬元，足生損害於林娟朱本人。此外，
    由賴嚮景請蕭春美製作不實資金證明，並由蕭春美於93年11
    月24日，同年月30日各匯600萬元及800萬元入呂淑貞土地銀
    行高雄分行000000000000帳戶，再於同年11月26日及12月１
    日各開立抬頭為林娟朱之600萬元及800萬元台支支票（票號
    BE0000000及BE0000000），作為付款證明，惟前述之台支支
    票則由蕭春美偽造受款人林娟朱之署押背書後，再悉數存回
    蕭春美於台灣銀行高雄分行之000000000000帳戶，並未由林
    娟朱取得，足生損害於林娟朱。而呂淑貞於94年５月間，行
    使賴嚮景、王志邦、范國樑、汝霖所交付之前述存摺影本
    、台支支票影本等資料，附於渠93年度個人綜合所得稅申報
    書中，作為捐贈該等土地之列舉扣除，致呂淑貞逃漏93年度
    個人綜合所得稅而應補繳稅額462萬7,982元，足以生損害於
    國家之稅收。
  (十八)翁資盛於93年間，由周政良招攬購地節稅，並透過范國樑、
    王志邦轉件至賴嚮景所開設之信固公司，由賴嚮景協助購得
    地主邱金成所有，如附表一編號29所示之台南市○區○○段
    139之43地號土地1筆，並將所購得之土地辦理捐贈予彰化縣
    員林鎮公所，作為翁資盛個人綜合所得稅列舉扣除項目。惟
    翁資盛、周政良、范國樑、王志邦及賴嚮景等人明知購買前
    土地之交易價格僅約29萬元，未經邱金成之同意，使不知情
    之成年人偽刻邱金成之印章，由賴嚮景指使不知情之員工，
    偽造與地主邱金成簽訂之買賣契約書中，登載買賣價款為公
    告現值即 170萬元，足生損害於邱金成。此外，賴嚮景請蕭
    春美製作不實資金證明，由蕭春美於93年11月30日先匯 170
    萬元入翁資盛誠泰銀行小港分行 0000000000000帳戶，同日
    再轉匯至地主邱金成之彰化銀行南台南分行00000000000000
    帳戶，作為付款證明，惟前述之匯即再轉匯回蕭春美玉山銀
    行鳳山分行之 0000000000000帳戶，地主邱金成未取得該筆
    款項。而翁資盛於94年５月間，行使賴嚮景、王志邦、范國
    樑、周政良所交付之不實交易價格之買賣契約書及匯款單、
    前述存摺影本等資料，附於渠93年度個人綜合所得稅申報書
    中，作為捐贈該等土地之列舉扣除，致翁資盛逃漏93年度個
    人綜合所得稅而應補繳稅額有28萬1965元，足以生損害於國
    家之稅收。
  (十九)曾政杰於93年間，由江家信（對外自稱江建陞）招攬購地節
    稅，並透過范國樑、王志邦轉件至賴嚮景所開設之信固公司
    ，由賴嚮景協助購得地主黃契晴、黃雅琪及黃若怡所有，如
    附表一編號53至59所示之台北縣板橋市○○段1794地號等 7
    筆土地，並將所購得之土地辦理捐贈予彰化縣員林鎮公所，
    作為曾政杰個人綜合所得稅列舉扣除項目。惟曾政杰、江家
    信、范國樑、王志邦及賴嚮景等人明知購買前述土地之交易
    價格僅約40萬元，未經黃契晴、黃雅琪、黃若怡之同意，利
    用地主黃契晴、黃雅琪、黃若怡已蓋用印鑑章及簽名之空白
    買賣契約書，指使不知情之員工，在與地主黃契晴、黃雅琪
    、黃若怡所簽訂之買賣契約書中，不實記載買賣價款為公告
    現值 200萬元，足生損害於黃契晴、黃雅琪、黃若怡等人。
    此外，賴嚮景請蕭春美製作不實資金證明，由蕭春美於93年
    12月28日先匯款200萬元入曾政杰大眾銀行鳳山分行0000000
    00000帳戶，同日即再轉匯入黃雅琪華南銀行公館分行00000
    0000000 帳戶，作為付款證明，惟前述之匯款隨即再轉匯回
    蕭春美於玉山銀行鳳山分行之 0000000000000帳戶。而曾政
    杰於94年５月間，行使賴嚮景、王志邦、范國樑、江家信所
    交付之不實交易價格之買賣契約書、匯款單及前述存摺影本
    等資料，附於渠93年度個人綜合所得稅申報書中，作為捐贈
    該等土地之列舉扣除，致曾政杰逃漏93年度個人綜合所得稅
    而應補繳稅額有44萬3866元，足以生損害於國家之稅收。
  (二十)陳叡璘於93年間，由江家信招攬購地節稅，並透過范國樑、
    王志邦轉件至賴嚮景所開設之信固公司，由賴嚮景協助購得
    地主黃契晴、黃雅琪及黃若怡所有，如附表一編號52所示之
    台北縣板橋市○○段1832地號土地1 筆，並將所購得之土地
    辦理捐贈予彰化縣員林鎮公所，作為陳叡璘個人綜合所得稅
    列舉扣除項目。惟陳叡璘、江家信、范國樑、王志邦及賴嚮
    景等人明知購買前述土地之交易價格僅約54萬元，未經黃契
    晴、黃雅琪、黃若怡之同意，利用地主黃契晴、黃雅琪、黃
    若怡已蓋用印鑑章及簽名之空白買賣契約書，指使不知情之
    員工，在與地主黃契晴、黃雅琪、黃若怡所簽訂之買賣契約
    書中，不實記載買賣價款為公告現值 300萬元，足生損害於
    黃契晴、黃雅琪、黃若怡等人。此外，賴嚮景請蕭春美製作
    不實資金證明，由蕭春美於93年12月29日先匯款 300萬元入
    陳叡璘土地銀行建國分行000000000000帳戶，同日再轉匯入
    黃雅琪華南銀行公館分行000000000000帳戶，作為付款證明
    ，惟前述之匯款隨即再轉匯回蕭春美於玉山銀行鳳山分行之
    0000000000000帳戶。而陳叡璘於94年5月間，行使賴嚮景、
    王志邦、范國樑、江家信所交付之不實交易價格之買賣契約
    書、匯款單及前述存摺影本等資料，附於渠93年度個人綜合
    所得稅申報書中，作為捐贈該等土地之列舉扣除，致陳叡璘
    逃漏93年度個人綜合所得稅而應補繳稅額有41萬6951元，足
    以生損害於國家之稅收。
  楊明泉於93年間，由江家信招攬購地節稅，並透過范國樑、
    王志邦轉件至賴嚮景所開設之信固公司，由賴嚮景協助購得
    地主地主黃契晴、黃雅琪、黃若怡及鄭淼泉所有，如附表一
    編號60、65至67所示之台北縣板橋市○○段2058地號等4 筆
    土地，並將所購得之土地辦理捐贈予彰化縣員林鎮公所，作
    為楊明泉個人綜合所得稅列舉扣除項目。惟楊明泉、江家信
    、范國樑、王志邦及賴嚮景等人明知購買前述土地之交易價
    格僅約60萬元，未經黃契晴、黃雅琪、黃若怡之同意，利用
    地主黃契晴、黃雅琪、黃若怡已蓋用印鑑章及簽名之空白買
    賣契約書，指使不知情之員工，在與地主黃契晴、黃雅琪、
    黃若怡所簽訂之買賣契約書中，不實記載買賣價款為公告現
    值1萬4千萬元及238萬6000元，合計240萬元（其中238萬6,0
    00元係地主鄭淼泉，經其同意，不構成偽造文書，不另為無
    罪之諭知），足生損害於黃契晴、黃雅琪、黃若怡等人。此
    外，賴嚮景請蕭春美製作不實資金證明，由蕭春美於93年12
    月23日、同年月28日各匯款238萬6000元及1萬4000元入楊明
    泉於中興銀行苓雅分行000000000000帳戶，同日再轉匯同額
    資金入鄭淼泉合作金庫台南分行 0000000000000帳戶及黃雅
    琪華南銀行公館分行000000000000帳戶，作為付款證明，惟
    前述之匯款隨即再轉匯回蕭春美於玉山銀行鳳山分行之0000
    000000000帳戶。而楊明泉於94年5月間，行使賴嚮景、王志
    邦、范國樑、江家信所交付之不實交易價格之買賣契約書及
    前述存摺影本等資料，附於渠93年度個人綜合所得稅申報書
    中，作為捐贈該等土地之列舉扣除，致楊明泉逃漏93年度個
    人綜合所得稅而應補繳稅額有25萬6945元，足以生損害於國
    家之稅收。
  黃永賜於93年間，由江家信招攬購地節稅，並透過范國樑、
    王志邦轉件至賴嚮景所開設之信固公司，由賴嚮景協助購得
    地主李守正所有，如附表一編號7 所示之台北縣三重市○○
    段311地號土地1筆，並將該土地辦理捐贈予彰化縣員林鎮公
    所，作為黃永賜個人綜合所得稅列舉扣除項目。惟黃永賜、
    江家信、范國樑、王志邦及賴嚮景明知購買前述土地之交易
    價格僅25萬元，未經李守正之同意，利用地主李守正已蓋用
    印鑑章及簽名之空白買賣契約書，指使不知情之員工，在與
    地主李守正所簽訂之買賣契約書中，登載買賣價款為公告現
    值即 150萬元，足生損害於李守正。此外，由賴嚮景請蕭春
    美製作不實資金證明，並由蕭春美於93年12月6日先匯款150
    萬元入黃永賜第一銀行五甲分行00000000000帳戶，同年月7
    日再轉匯至地主李守正之誠泰銀行蘆洲分行 0000000000000
    帳戶，作為付款證明，惟前述之匯款隨即再轉匯回蕭春美玉
    山銀行鳳山分行之 0000000000000帳戶，地主李守正未取得
    該筆款項。而黃永賜於94年５月間，行使賴嚮景、王志邦、
    范國樑、江家信所交付之不實交易價格之買賣契約書、匯款
    單及前述存摺影本等資料，附於渠93年度個人綜合所得稅申
    報書中，作為捐贈該等土地之列舉扣除，致黃永賜逃漏93年
    度個人綜合所得稅而應補繳稅額有46萬9400元，足以生損害
    於國家之稅收。
  賀志強於93年間，由江家信招攬購地節稅，並透過范國樑、
    王志邦轉件至賴嚮景所開設之信固公司，由賴嚮景協助購得
    地主李守正所有，如附表一編號6 所示之台北縣三重市○○
    段163之1地號土地，並將該土地辦理捐贈予彰化縣員林鎮公
    所，作為賀志強個人綜合所得稅列舉扣除項目。惟賀志強、
    江家信、范國樑、王志邦及賴嚮景明知購買前述土地之交易
    價格僅約 180萬元，未經李守正之同意，利用地主李守正已
    蓋用印鑑章及簽名之空白買賣契約書，指使不知情之員工，
    在與地主李守正所簽訂之買賣契約書中，登載買賣價款為公
    告現值即1000萬元，足生損害於李守正。此外，由賴嚮景請
    蕭春美製作不實資金證明，由蕭春美於93年12月7日、8日各
    匯款500萬元入賀志強玉山銀行楠梓分行0000000000000帳戶
    ，再轉匯至地主李守正之誠泰銀行蘆洲行0000000000000 帳
    戶，作為付款證明，惟前述之匯款隨即再轉匯回蕭春美玉山
    銀行鳳山分行之000000000000 0帳戶，地主李守正未取得該
    筆款項。而賀志強於94年５月間，行使賴嚮景、王志邦、范
    國樑、江家信所交付之不實交易價格之買賣契約書、匯款單
    等資料，附於渠93年度個人綜合所得稅申報書中，作為捐贈
    該等土地之列舉扣除，致賀志強逃漏93年度個人綜合所得稅
    而應補繳稅額達321萬1312元，足以生損害於國家之稅收。
  萬錦龍於93年間，由江家信招攬購地節稅，並透過范國樑、
    王志邦轉件至賴嚮景所開設之信固公司，由賴嚮景協助購得
    地主李守正所有，如附表一編號９所示台北縣三重市○○段
    163之3地號土地，並將該土地辦理捐贈予彰化縣員林鎮公所
    ，作為萬錦龍個人綜合所得稅列舉扣除項目。惟萬錦龍、江
    家信、范國樑、王志邦及賴嚮景明知購買前述土地之交易價
    格僅為18萬元，未經李守正之同意，利用地主李守正已蓋用
    印鑑章及簽名之空白買賣契約書，指使不知情之員工，在與
    地主李守正所簽訂之買賣契約書中，不實記載買賣價款為公
    告現值即 100萬元，足生損害於李守正。此外，由賴嚮景請
    蕭春美製作不實資金證明，由蕭春美於93年12月７日先匯款
    100萬元入萬錦龍鳥松長庚醫院郵局0000000帳戶，於93年12
    月8日再轉匯至地主李守正之誠泰銀行蘆洲分行00000000000
    00帳戶，作為付款證明，惟前述之匯款隨即轉匯回蕭春美玉
    山銀行鳳山分行之 0000000000000帳戶，地主李守正未取得
    該筆款項。而萬錦龍於94年５月間，行使賴嚮景、王志邦、
    范國樑、江家信所交付之不實交易價格之買賣契約書、匯款
    單及前述存摺影本等資料，附於93年度個人綜合所得稅申報
    書中，作為捐贈該等土地之列舉扣除，致萬錦龍逃漏93年度
    個人綜合所得稅而應補繳稅額有17萬9939元，足以生損害於
    國家之稅收。
  葉旭謨於93年間，由江家信招攬購地節稅，並透過范國樑、
    王志邦轉件至賴嚮景所開設之信固公司，由賴嚮景協助購得
    地主李守正所有，如附表一編號10所示之台北縣三重市○○
    段163之2地號土地1 筆，並將該土地辦理捐贈與彰化縣員林
    鎮公所，作為葉旭謨個人綜合所得稅列舉扣除項目。惟葉旭
    謨、江家信、范國樑、王志邦及賴嚮景等人明知購買前述土
    地之交易價格僅約63萬元，未經李守正之同意，利用地主李
    守正已蓋用印鑑章及簽名之空白買賣契約書，指使不知情之
    員工，在與地主李守正所簽訂之買賣契約書中，不實記載買
    賣價款為公告現值即 350萬元，足生損害於李守正。此外，
    由賴嚮景請蕭春美製作不實資金證明，由蕭春美於93年12月
    8日轉帳350萬元入葉旭謨臺灣銀行大昌分行000000000000帳
    戶，同年月9日再轉匯至地主李守正之誠泰銀行蘆洲分行000
    0000000000帳戶，作為付款證明，惟前述之匯款隨即再轉匯
    回蕭春美玉山銀行鳳山分行之 0000000000000帳戶，地主李
    守正未取得該筆款項。而葉旭謨於94年５月間，行使賴嚮景
    、王志邦、范國樑、江家信所交付之不實交易價格之買賣契
    約書、匯款單及前述存摺影本等資料，附於渠93年度個人綜
    合所得稅申報書中，作為捐贈該土地之列舉扣除，致葉旭謨
    逃漏93年度個人綜合所得稅而應補繳稅額有74萬6861元，足
    以生損害於國家之稅收。
  盧國欽於93年間，由江家信招攬購地節稅，並透過范國樑、
    王志邦轉件至賴嚮景所開設之信固公司，由賴嚮景協助購得
    地主李守正所有，如附表一編號11所示之台北縣三重市○○
    段163之1地號土地1 筆，並將該土地辦理捐贈予彰化縣員林
    鎮公所，作為盧國欽個人綜合所得稅列舉扣除項目。惟盧國
    欽、江家信、范國樑、王志邦及賴嚮景等人明知購買前述土
    地之交易價格僅約 180萬元，未經李守正之同意，利用地主
    李守正已蓋用印鑑章及簽名之空白買賣契約書，指使不知情
    之員工，在與地主李守正所簽訂之買賣契約書中，不實記載
    買賣價款為公告現值即1200萬元，足生損害於李守正。此外
    ，由賴嚮景請蕭春美製作不實資金證明，由蕭春美於93年12
    月7日先匯款1200萬元入盧國欽中國國際商銀三民分行00000
    000000帳戶後，再轉匯至地主李守正之誠泰銀行蘆洲分行00
    00000000000 帳戶，作為付款證明，惟前述之匯款隨即再轉
    匯回蕭春美玉山銀行鳳山分行之0000000000000 帳戶，地主
    李守正未取得該筆款項。而盧國欽於94年５月間，行使賴嚮
    景、王志邦、范國樑、江家信所交付之不實交易價格之買賣
    契約書、匯款單及前述存摺影本等資料，附於渠93年度個人
    綜合所得稅申報書中，作為捐贈該等土地之列舉扣除，致盧
    國欽逃漏93年度個人綜合所得稅而應補繳稅額有83萬9424元
    ，足以生損害於國家之稅收。
  蘇健裕於93年間，由江家信招攬購地節稅，並透過范國樑、
    王志邦轉件至賴嚮景所開設之信固公司，由賴嚮景協助購得
    地主李守正所有，如附表一編號13所示之台北縣三重市○○
    段311地號土地1筆，並將該土地辦理捐贈予彰化縣員林鎮公
    所，作為蘇健裕個人綜合所得稅列舉扣除項目。惟蘇健裕、
    江家信、范國樑、王志邦及賴嚮景等人明知購買前述土地之
    交易價格僅為34萬元，未經李守正之同意，利用地主李守正
    已蓋用印鑑章及簽名之空白買賣契約書，指使不知情之員工
    ，在與地主李守正所簽訂之買賣契約書中，不實記載買賣價
    款為公告現值即 200萬元，足生損害於李守正。此外，由賴
    嚮景請蕭春美製作不實資金證明，由蕭春美於93年12月７日
    匯款200萬元入蘇健裕高雄本揚郵局00000000000000001帳戶
    後，同年月8日再轉匯至地主李守正之誠泰銀行蘆洲分行000
    0000000000帳戶，作為付款證明，惟前述之匯款隨即再轉匯
    回蕭春美玉山銀行鳳山分行之 0000000000000帳戶，地主李
    守正未取得該筆款項。而蘇健裕於94年５月間，行使賴嚮景
    、王志邦、范國樑、江家信所交付之不實交易價格之買賣契
    約書、匯款單及前述存摺影本等資料，附於渠93年度個人綜
    合所得稅申報書中，作為捐贈該等土地之列舉扣除，致蘇健
    裕逃漏93年度個人綜合所得稅而應補繳稅額有36萬9880元，
    足以生損害於國家之稅收。
  龔志宏於93年間，由江家信招攬購地節稅，並透過范國樑、
    王志邦轉件至賴嚮景所開設之信固公司，由賴嚮景協助購得
    地主李守正所有，如附表一編號14所示之台北縣三重市○○
    段163之1地號土地一筆，並將該土地辦理捐贈予彰化縣員林
    鎮公所，作為龔志宏個人綜合所得稅列舉扣除項目。惟龔志
    宏、江家信、范國樑、王志邦及賴嚮景等人明知購買前述土
    地之交易價格僅約 288萬元，未經李守正之同意，利用地主
    李守正已蓋用印鑑章及簽名之空白買賣契約書，指使不知情
    之員工，在與地主李守正所簽訂之買賣契約書中，不實記載
    買賣價款為公告現值即1600萬元，足生損害於李守正。此外
    ，賴嚮景請蕭春美製作不實資金證明，由蕭春美於93年12月
    8日、9日各匯款800萬元入龔志宏高新銀行旗山分行0000000
    00000帳戶後，再轉匯至地主李守正之誠泰銀行蘆洲分行000
    0000000000帳戶，作為付款證明，惟前述之匯款隨即再轉匯
    回蕭春美玉山銀行鳳山分行之00 00000000000帳戶，地主李
    守正未取得該筆款項。而龔志宏於94年５月間，行使賴嚮景
    、王志邦、范國樑、江家信所交付之不實交易價格之買賣契
    約書、匯款單及前述存摺影本等資料，附於渠93年度個人綜
    合所得稅申報書中，作為捐贈該等土地之列舉扣除，致龔志
    宏逃漏93年度個人綜合所得稅而應補繳稅額達537萬5,908元
    ，足以生損害於國家之稅收。
  林侑遂於93年間，由江家信招攬購地節稅，並透過范國樑、
    王志邦轉件至賴嚮景所開設之信固公司，由賴嚮景協助購得
    地主邱金成所有，如附表一編號28所示之台南市○區○○段
    139之43地號土地1筆，並將該土地辦理捐贈予彰化縣員林鎮
    公所，作為林侑遂個人綜合所得稅列舉扣除項目。惟林侑遂
    、江家信、范國樑、王志邦及賴嚮景明知購買前述土地之交
    易價格僅為36萬元，未經邱金成之同意，使不知情之成年人
    偽刻邱金成之印章，由賴嚮景指使不知情之員工，偽造與地
    主邱金成簽訂之買賣契約書中，登載買賣價款為公告現值即
    200 萬元，足生損害於邱金成。此外，賴嚮景請蕭春美製作
    不實資金證明，由蕭春美於93年11月29日先匯款 200萬元入
    林侑遂第一銀行五甲分行 00000000000帳戶後，於同年月30
    日再轉匯至地主邱金成之彰化銀行南台南分行000000000000
    00帳戶，作為付款證明，惟前述之匯款隨即再轉匯回蕭春美
    玉山銀行鳳山分行之 0000000000000帳戶，地主邱金成未取
    得該筆款項。而林侑遂於94年５月間，行使賴嚮景、王志邦
    、范國樑、江家信所交付之不實交易價格之買賣契約書、匯
    款單及前述存摺影本等資料，附於渠93年度個人綜合所得稅
    申報書中，作為捐贈該等土地之列舉扣除，致林侑遂逃漏93
    年度個人綜合所得稅而應補繳稅額有44萬4480元，足以生損
    害於國家之稅收。
  陳銘宗於93年間，由范國樑招攬購地節稅，並透過王志邦轉
    件至賴嚮景所開設之信固公司，由賴嚮景協助購得地主李守
    正所有，如附表一編號5所示之台北縣三重市○○段311地號
    土地，並將該土地辦理捐贈予彰化縣員林鎮公所，作為陳銘
    宗個人綜合所得稅列舉扣除項目。惟陳銘宗、范國樑、王志
    邦及賴嚮景明知購買前述土地之交易價格僅為25萬元，未經
    李守正之同意，利用地主李守正已蓋用印鑑章及簽名之空白
    買賣契約書，指使不知情之員工，在與地主李守正所簽訂之
    買賣契約書中，不實記載買賣價款為公告現值即 150萬元，
    足生損害於李守正。此外，賴嚮景請蕭春美製作不實資金證
    明，由蕭春美於93年12月8日先匯款150萬元入陳銘宗國泰世
    華銀行南高雄分行000000000000帳戶後，再轉匯至地主李守
    正之誠泰銀行蘆洲分行 0000000000000帳戶，作為付款證明
    ，惟前述之匯款隨即轉匯回蕭春美玉山銀行鳳山分行之0000
    000000000 帳戶，地主李守正未取得該筆款項。而陳銘宗於
    94年５月間，行使賴嚮景、王志邦、范國樑所交付之不實交
    易價格之買賣契約書、匯款單及前述存摺影本等資料，附於
    渠93年度個人綜合所得稅申報書中，作為捐贈該等土地之列
    舉扣除，致陳銘宗逃漏93年度個人綜合所得稅而應補繳稅額
    有21萬9722元。
  陳祈雅於93年間，由范國樑招攬購地節稅，並透過王志邦轉
    件至賴嚮景所開設之信固公司，由賴嚮景協助購得地主李守
    正所有，如附表一編號４所示之台北三重市○○段163之2地
    號土地一筆，並將該土地辦理捐贈予彰化縣員林鎮公所，作
    為陳祈雅個人綜合所得稅列舉扣除項目。惟陳祈雅、范國樑
    、王志邦及賴嚮景明知購買前述土地之交易價格僅約 148萬
    元，未經李守正之同意，利用地主李守正已蓋用印鑑章及簽
    名之空白買賣契約書，指使不知情之員工，在與地主李守正
    所簽訂之買賣契約書中，不實記載買賣價款為公告現值即 8
    00萬元，足生損害於李守正。此外，由賴嚮景請蕭春美製作
    不實資金證明，並由蕭春美於93年12月3日 、6日各匯款384
    萬元、 416萬元入陳祈雅華僑銀行竹科分行00000000000000
    帳戶，再於93年12月6日轉匯此800萬元至地主李守正之誠泰
    銀行蘆洲分行 0000000000000帳戶，作為付款證明，惟前述
    之匯款隨即轉匯回蕭春美玉山銀行鳳山分行之000000000000
    0帳戶，地主李守正未取得該筆款項。而陳祈雅於94年5月間
    ，行使賴嚮景、王志邦、范國樑所交付之不實交易價格之買
    賣契約書、匯款單及前述存摺影本等資料，附於渠93年度個
    人綜合所得稅申報書中，作為捐贈該等土地之列舉扣除，致
    陳祈雅逃漏93年度個人綜合所得稅而應補繳稅額達239萬447
    8元，足以生損害於國家之稅收。
  周陳貴月（周肇茂之配偶）於93年間，由王志邦招攬購地節
    稅，並轉件至賴嚮景所開設之信固公司，由賴嚮景協助購得
    地主李守正所有，如附表一編號１所示之台北縣三重市○○
    段311地號土地1筆，並將該等土地辦理捐贈予彰化縣員林鎮
    公所，作為周肇茂個人綜合所得稅列舉扣除項目。惟周陳貴
    月、王志邦及賴嚮景明知購買前述土地之交易價格僅為32萬
    元，未經李守正之同意，利用地主李守正已蓋用印鑑章及簽
    名之空白買賣契約書，指使不知情之員工，在與地主李守正
    所簽訂之買賣契約書中，不實記載買賣價款為公告現值即 2
    00萬元，足生損害於李守正。此外，賴嚮景請蕭春美製作不
    實資金證明，由蕭春美於93年12月6日先匯款200萬元入周肇
    茂國泰世華銀行高雄分行000000000000帳戶，同年月７日再
    轉匯至地主李守正之誠泰銀行蘆洲分行 0000000000000帳戶
    ，作為付款證明，惟前述之匯款隨即轉匯回蕭春美玉山銀行
    鳳山分行之 0000000000000帳戶，地主李守正未取得該筆款
    項。而周陳貴月於94年５月間，行使賴嚮景、王志邦所交付
    之不實交易價格之買賣契約書、匯款單及前述存摺影本等資
    料，附於渠93年度個人綜合所得稅申報書中，作為捐贈該等
    土地之列舉扣除，致逃漏93年度個人綜合所得稅而應補繳稅
    額有25萬6945元，足以生損害於國家之稅收。
  曾慶瑜於93年間，由吳進同招攬購地節稅，並轉件至賴嚮景
    所開設之信固公司，由賴嚮景協助購得地主朱義智、洪謙傅
    、王翁靜所有，如附表一編號84至87所示之台北市○○區○
    ○段三小段372地號等4筆土地，並將所購得之土地辦理捐贈
    予彰化縣員林鎮公所，作為曾慶瑜個人綜合所得稅列舉扣除
    項目。惟曾慶瑜、吳進同、賴嚮景等人明知購買前述土地之
    交易價格僅約 100萬元，使不知情之成年人偽刻洪謙傅之印
    章，並由賴嚮景指使不知情之員工，在與地主朱義智、洪謙
    傅、王翁靜所簽訂之買賣契約書中（偽造朱義智文書部分，
    不能證明，不另為無罪之諭知），分別登載買賣價款為公告
    現值即425萬6000元及74萬4000元，合計為500萬元，足生損
    害於洪謙傅等人。此外，賴嚮景請蕭春美製作不實資金證明
    提供資金，由蕭春美於93年11月18日、23日各匯款74萬4000
    元及425萬6000元入曾慶瑜提供之彰化銀行松江分行0000000
    0000000帳戶，再於93年11月18日開立抬頭為洪謙傅之74萬4
    000元之台支支票（票號BE0000000）、93年11月24日開立抬
    頭為朱義智之425萬6000元元台支支票（票號BE0000000），
    作為付款證明，惟前述之台支支票則由蕭春美偽造洪謙傅之
    署押背書後，均悉數回存入蕭春美之帳戶，地主洪謙傅等人
    實際並未取得前述之支票。而曾慶瑜即於94年５月間，行使
    賴嚮景、吳進同交付之不實交易價格之買賣契約書、存摺影
    本台支支票影本等資料，附於渠93年度個人綜合所得稅申報
    書中，作為捐贈該等土地之列舉扣除額，致曾慶瑜逃漏93年
    度個人綜合所得稅而應補繳稅額達58萬4838元，足以生損害
    於國家之稅收。
二、案經法務部調查局高雄市調查處移送臺灣臺南地方法院檢察
    署檢察官偵查起訴。
    理  由
壹、關於證據能力方面
一、按被告以外之人於審判外之陳述，雖不符前四條之規定，而
    經當事人同意於審判程序作為證據，法院審酌該言詞陳述或
    書面陳述作成時之情況，認為適當者，亦得為證據，刑事訴
    訟法第159條之5定有明文。
二、查本件被告犯罪事實之證據方法，經本院準備程序及審判期
    日提示予檢察官、被告及辯護人，均表示對於證據能力無意
    見，同意列為證據（本院卷一第70頁）。
三、又查，本件證人即共同被告蕭春美、證人即逃漏稅捐者魏滿
    妹、李秋蓮、林明堂、侯雪珍、謝煒銘、莊美如、陳明分、
    林仙明、吳保勤、許子文、呂俊忠、曾慶暉、盧錫民、徐錦
    池、陳淑妙、黃鴻鈞、呂淑貞、翁資盛、曾政杰、陳叡璘、
    楊明泉、黃永賜、賀志強、萬錦龍、葉旭謨、盧國欽、蘇健
    裕、龔志宏、林侑遂、陳銘宗、陳祈雅、周陳貴月、曾慶瑜
    、證人即土地仲介業者吳進同、謝凱傑、鍾和穎、林淑娟、
    林宗立、鍾之誠、汝霖、周政良、范國樑、王志邦、證人
    即地主陸榮源、游世一、鄭淼泉、范姜炳煌、林娟朱、邱金
    成、林定夫、郭育志、曾文雄、謝德義、蔡守禮、李守正、
    石意如、余泰峰、陳淑萍、林進祿、胡愛屏、蔡佩燁、黃雅
    琪、洪謙傅等人分別於警詢中所為之證述，經核均係經其等
    同意後始接受訊問，且經警方先訊問相關案情，由其等一一
    陳述後，始經記載於偵訊筆錄之中，嗣經閱覽筆錄無訛，再
    按捺指印所制作完成，全程並經錄音存證等情，足見警詢筆
    錄確係本於其等之陳述內容所制作，且符合取證之合法程序
    ，是認上開證人於警詢中所為之供述證據，依其等作成時之
    情況，應為適當者，且為證明本件犯罪事實所必要，自得採
    為證據。
四、再按被告以外之人於偵查中向檢察官所為之陳述，除顯有不
    可信之情況者外，得為證據，刑事訴訟法第159條之1第 2項
    定有明文。查證人即共同被告蕭春美、證人即逃漏稅捐者魏
    滿妹、李秋蓮、林明堂、侯雪珍、謝煒銘、莊美如、陳明分
    、林仙明、吳保勤、許子文、呂俊忠、曾慶暉、盧錫民、徐
    錦池、陳淑妙、黃鴻鈞、呂淑貞、翁資盛、曾政杰、陳叡璘
    、楊明泉、黃永賜、賀志強、萬錦龍、葉旭謨、盧國欽、蘇
    健裕、龔志宏、林侑遂、陳銘宗、陳祈雅、周陳貴月、曾慶
    瑜、證人即土地仲介業者吳進同、謝凱傑、鍾和穎、林淑娟
    、林宗立、鍾之誠、汝霖、周政良、范國樑、王志邦，及
    證人即地主、陳淑萍、胡愛屏、蔡佩燁分別於偵訊中所為之
    陳述，係以證人之身分具結作證，而因檢察官與法官同為司
    法官，衡諸實務運作，檢察官實施刑事偵查程序，應能恪遵
    法定程序之要求，未有違法取供之情事，符合取證之合法程
    序，亦無所謂「顯有不可信」之情形，故上開證詞雖於審判
    外所為，然應為傳聞證據之例外，具有證據能力。
五、綜上所述，本院審酌上開證據及本判決引用之其他證據製作
    時之情況，並無違法不當之情事，其證據之取得過程亦無瑕
    疵，認為以之作為證據應屬適當，與本案待證事實間復具有
    關連性，並經檢察官、被告及辯護人均表示同意列為證據，
    揆諸前開規定，應認該等供述證據符合傳聞證據之例外，自
    屬具有證據能力。
貳、認定犯罪事實所憑之證據及理由
一、被告賴嚮景於上開期間，與共同被告即金主蕭春美及土地仲
    介業者謝凱傑、鍾和穎、林淑娟、林宗立、鍾之誠、周政良
    、范國樑、吳進同、王志邦、汝霖、江家信等人，共同幫
    助納稅義務人魏滿妹、李秋蓮、林明堂、侯雪珍、謝煒銘、
    莊美如、陳明分、林仙明、吳保勤、許子文、呂俊忠、曾慶
    暉、盧錫民、徐錦池、陳淑妙、黃鴻鈞、呂淑貞、翁資盛、
    曾政杰、陳叡璘、楊明泉、黃永賜、賀志強、萬錦龍、葉旭
    謨、盧國欽、蘇健裕、龔志宏、林侑遂、陳銘宗、陳祈雅、
    周陳貴月、曾慶瑜等三十三人以附表三所示之手法逃漏稅捐
    如附表二所示之事實，業據被告賴嚮景迭於警偵訊、原審及
    本院審理時坦承不諱，核與證人即共同被告蕭春美、證人即
    逃漏稅捐者魏滿妹、李秋蓮、林明堂、侯雪珍、謝煒銘、莊
    美如、陳明分、林仙明、吳保勤、許子文、呂俊忠、曾慶暉
    、盧錫民、徐錦池、陳淑妙、黃鴻鈞、呂淑貞、翁資盛、曾
    政杰、陳叡璘、楊明泉、黃永賜、賀志強、萬錦龍、葉旭謨
    、盧國欽、蘇健裕、龔志宏、林侑遂、陳銘宗、陳祈雅、周
    陳貴月、曾慶瑜、證人即土地仲介業者吳進同、謝凱傑、鍾
    和穎、林淑娟、林宗立、鍾之誠、汝霖、周政良、范國樑
    、王志邦、證人即地主陸榮源、游世一、鄭淼泉、范姜炳煌
    、林娟朱、邱金成、林定夫、郭育志、曾文雄、謝德義、蔡
    守禮、李守正、石意如、林進祿、胡愛屏、蔡佩燁、黃雅琪
    、洪謙傅分別於警詢、偵查中所為之證述相符，並有證人即
    納稅義務人魏滿妹、李秋蓮、林明堂、侯雪珍、謝煒銘、莊
    美如、陳明分、林仙明、吳保勤、許子文、呂俊忠、曾慶暉
    、盧錫民、徐錦池、陳淑妙、黃鴻鈞、呂淑貞、翁資盛、曾
    政杰、陳叡璘、楊明泉、黃永賜、賀志強、萬錦龍、葉旭謨
    、盧國欽、蘇健裕、龔志宏、林侑遂、陳銘宗、陳祈雅、周
    陳貴月、曾慶瑜之93年度個人綜和所得稅申報資料（包含土
    地買賣契約書）、被告之台灣銀行大昌分行帳號0000000000
    00號帳戶之交易明細表、取款憑條、匯款單影本、證人即共
    同被告蕭春美之台灣銀行高雄分行帳號000000000000號帳戶
    交易明細表、傳票影本、證人即共同被告蕭春美之玉山銀行
    鳳山分行帳號 0000000000000號帳戶交易明細表、台灣銀行
    支票影本、各區國稅局或稅捐稽徵所函各一份在卷可參，復
    經本院向財政部國稅局各稽徵所調取之申報稅捐所提出之實
    實買賣契約書、資金付款證明，及向各銀行調取之偽造受款
    人背書之支票正反面影本等件在卷可稽，有財政部高雄市國
    稅局99年７月27日財高國稅審二字第0990053493號函（本院
    卷一第108頁）、玉山銀行大順分行99年9月9 日玉山大順字
    第0990903003號函（本院卷一第132、133頁）、臺灣銀行高
    雄分行99年9月13日高雄營字第09950026461號函（本院卷一
    第138至173頁）、第一商業銀行東門分行99年9月2日一東門
    字第00137號函（本院卷一第178-181頁）、對於財政部高雄
    市國稅局前鎮稽徵所99年7月29日財高國稅鎮綜所字第09900
    11493 號函（本院卷一第182至190頁）、對於財政部台北市
    國稅局北投稽徵所99年8月2日財北國稅北投綜所二字第0990
    007281號函（本院卷一第193至206頁）、財政部高雄市國稅
    局鼓山稽徵所99年8月2日財高國稅鼓綜所字第0990007421號
    函（本院卷一第208至263頁）、財政部高雄市國稅局三民分
    局99年8月3日財高國稅三綜所字第0990015643號函（本院卷
    一第265至281頁）、財政部臺灣省北區國稅局竹東稽徵所99
    年8月3日北區國稅竹東二字第0991006171號函（本院卷一第
    283至299頁）、財政部台北市國稅局內湖稽徵所99年8月4日
    財北國稅內湖綜所二字第0990014686號函（本院卷二第１頁
    ）、財政部台灣省北區國稅局中和稽徵所99年8月4日北區國
    稅中和二字第0991022181號函（本院卷二第3-18頁）、財政
    部臺灣省北區國稅局楊梅稽徵所99年8月5日北區國稅楊梅二
    字第0991008424號函（本院卷二第20至54頁）、對於財政部
    臺灣省北區國稅局新店稽徵所99年8月5日北區國稅新店二字
    第0991012752號函（提示本院卷二第55至95頁）、財政部臺
    灣省北區國稅局桃園縣分局99年8月9日北區國稅桃縣二字第
    0991031701號函（本院卷二第97-112頁）、財政部臺灣省中
    區國稅局埔里稽徵所99年8月9日中區國稅埔里二字第099000
    9022號函（本院卷二第114至118頁）、財政部臺灣省中區國
    稅局東山稽徵所99年8月10日中區國稅東山二字第099001772
    6號函（本院卷二第120-147頁）、財政部臺灣省中區國稅局
    台中市分局99年8月12日中區國稅中市二字第 0990036856號
    函（本院卷二第149至169頁）、財政部臺灣省南區國稅局99
    年8月18日南區國稅審二字第0990064743號函（本院卷二第1
    71-262頁）、財政部臺灣省北區國稅局新竹市分局99年9月7
    日北區國稅竹市二字第0990002707號函（本院卷二第264至2
    92頁）。
二、本院綜合上開證據之證查結果，被告賴嚮景之前述自白，有
    如附表三證據出處欄所列載之各項補強證據，足資證明被告
    於審理中所為之任意性自白，應具有相當程度之真實性，並
    經核與事實相符，應堪認被告前述自白之犯罪事實確屬真實
    。
三、雖被告辯稱及辯護意旨以：用公共設施保留地之捐贈來節稅
    已行之有年，之前政府機關也是同意這樣的捐贈節稅方式，
    直到93年認為稅金大量流失，才積極去查核，並且認為公共
    設施保留地一律按公告現值的百分之16來核算捐贈的價值，
    並俱對義務人補增綜合所得稅，被告是土地買賣的仲介人，
    在93年之前就多次接受職業是醫生的納稅義務人委託尋找公
    共設施保留地來辦理節稅，因此被告主觀上一直認為這是政
    府所允許的合法節稅方法，直到93年稅捐機關要求納稅義務
    人要提出資金流程證明及買賣契約書，被告受納稅義務人委
    託辦理這些流程交給納稅義務人及稅務機關，當時也不認為
    有不妥之處，被告承認所為雖然已經構成幫助納稅義務人逃
    漏稅捐，但是被告主觀上惡性並不是很重大云云。惟查：
  (一)依憲法第19條規定，人民有依法律所定之納稅主體、稅目、
    稅率、納稅方法及納稅期間等項目而負納稅之義務，即所謂
    稅捐法定主義。惟人民因租稅之繳納未能獲得直接報償，致
    被徵收租稅時，難免產生損失感，自不樂於繳納，甚至利用
    各種方式規避，故租稅採強制課徵，非自願捐獻，亦不能求
    諸道德。租稅規避即指納稅義務人為達成一定之經濟上目的
    ，濫用私法自治原則，以脫法行為採取法律強制規定未禁止
    之行為方式，不選擇與該經濟上目的相當之通常法律途徑，
    卻運用與該經濟上目的顯然不相當、迂迴、異常之法定方法
    ，規避該法律之適用，避免實現與該通常法律形式相連結之
    租稅債務構成要件，以圖減輕或免除租稅負擔，並未違反真
    實義務之意。而納稅義務人為達成某種經濟目的或從事某種
    交易，在國家法制下，得透過多種法律途徑加以完成；納稅
    義務人基於減輕或免除租稅負擔之考量，自然選擇對其較為
    有利之法律途徑進行交易或其他經濟上之安排，此即謂租稅
    規劃。政府為確保租稅之徵收，本應制定完善稅務法律體制
    以防杜租稅規避行為，對相同之經濟事實連結相同租稅法效
    力，以維護租稅課徵之中立性，使租稅規劃成為多餘。基於
    私法自治原則及對私有財產權之保障，原則上容許納稅義務
    人在合法範圍內，就其經濟活動過程中有自由選擇其所欲達
    成之行為方式，以規劃其稅負。租稅規劃本是納稅義務人之
    權利，納稅義務人透過實施合理避稅之手段達到減少繳納稅
    捐之目的，乃屬當然，不應被認定是一種違法之逃稅行為。
    此種自由選定之法律行為，原則上並不因其產生不同之租稅
    效果而遭禁止，惟若其選擇顯然異於通常之法律形成方式，
    而所產生之經濟效果相同時，則不僅有違租稅負擔之實質公
    平，亦使租稅法律主義流於形式。故基於課稅公平之維護及
    租稅規避之防止，國家對以掩飾真實所為之偽裝行為、虛偽
    表示、隱藏事實及其他各種租稅規避行為等，在不逾越法律
    規定之文義範圍，就租稅法規採經濟上目的性之解釋，得無
    視其所選定之行為方式，而逕按其經濟實質效果課徵租稅，
    以實現租稅實質正義，此乃稅捐稽徵法第12條之1條第2項所
    揭櫫之「實質課稅原則」。至納稅義務人對於已具備課稅要
    件之事實，為免除或減輕納稅義務，而積極違反真實義務之
    行為，即屬逃漏稅捐，其與租稅規避之區別在於有無違反真
    實義務。此等逃稅行為含有惡性，性質上屬於可罰性之行為
    ，故在稅法上科以刑事責任。此即稅捐稽徵法第41、43條逃
    漏稅捐之所由定。
  (二)查被告為信固公司之實際負責人，該公司專事土地開發、道
    路公設用地買賣及土地捐贈等業務，在93年以前，稅捐機關
    並不要求納稅義務人提出資金流程證明及買賣契約書，而一
    律依土地公告現值捐贈，是被告對於93年以前得以土地捐贈
    方式達節稅之目的，自較一般人更為熟悉，而為一土地仲介
    之專業人員，然自93年1月1日以後，個人以購入土地捐贈者
    ，稅捐機關即要求納稅義務人提出資金流程證明及買賣契約
    書，被告為土地仲介之專業人員，明知須提出土地取得成本
    確實證據，於綜合所得稅捐申報列舉扣除額計算時，始得核
    實減除，亦即須以實際土地交易價格捐贈始為合法的節稅方
    法，惟被告仍受納稅義務人之委託，行使前揭不實土地買賣
    契約書及虛偽資金證明文件等資料，使上開納稅義務人憑向
    稅捐稽徵機關辦理93年度綜合所得稅申報列舉捐贈土地，是
    被告對於其幫助逃漏稅捐之犯行自屬明知並有意使其發生，
    是以，被告賴嚮景利用其所經營之信固公司以此虛偽買賣之
    迂迴手法，以完成買賣土地交易，並以不實之買賣價金而達
    成逃漏土地增值稅之目的，應屬積極行為，而非消極之不作
    為，則被告賴嚮景等人之上開犯罪手法，乃為免除或減輕納
    稅義務，而積極違反真實義務之行為，即屬逃漏稅捐，此等
    規避租稅之手法，已違反真實義務，即具有惡性，性質上屬
    於可罰性之行為，自與稅捐稽徵法第41、43條所定之犯罪構
    成要件尚無不合。
四、被告又辯稱：納稅義務人係「被動」提出「買賣契約書」及
    「資金流程」，此種消極被動提出資料之行為，依最高法院
    73年度第四次刑事決議意旨，自難認為構成稅捐稽徵法第41
    條詐術逃漏稅捐罪云云。經查：
  (一)按稅捐稽徵法第41條係以詐術或其他不正當方法逃漏稅捐為
    其犯罪構成要件，所謂詐術必須積極行為始能完成，至以其
    他不正當方法，亦必具有同一之形態，方與立法之本旨符合
    。例如造作假單據或設置偽帳以逃漏稅捐之類是，蓋以此等
    行為含有惡性，性質上屬於可罰性之行為，故在稅法上科以
    刑事責任。對於其他違反稅法行為，例如不開立統一發票或
    不依規定申報稅課等等行為，各稅法上另訂有罰鍰罰則，並
    責令補繳稅款為已足，如另無逃漏稅捐之積極行為，不可納
    歸刑罰之範疇，此種單純不作為在法律上之評價，不能認與
    該法第41條詐術漏稅之違法特性同視。依該罪構成要件，必
    須作為方足以表現其違法之惡性，消極的不作為，縱有侵害
    稅捐稽徵之法益，亦難謂與作為之情形等價，故不能以該罪
    相繩，固有最高法院73年度第四次刑事決議(二)意旨足可參照
    。惟稅捐稽徵法第41條所謂以「詐術或其他不正當方法」逃
    漏稅捐，係指客觀上足以令人因而陷於錯誤之欺罔行為，即
    足當之。
  (二)查被告利用其所經營之信固公司，為納稅義務人周陳貴月等
    人以此虛偽買賣之迂迴手法，以完成買賣土地交易，並由納
    稅義務人周陳貴月等人於申報捐贈節稅時，提出記載不實土
    地買賣價金之買賣契約書及虛偽資金證明，憑向稅捐稽徵機
    關辦理93年度綜合所得稅申報列舉捐贈土地時，其將不實土
    地買賣價金申報列舉作為捐贈土地扣抵所得稅額之行為，即
    屬積極之申報行為，即使國稅局誤信捐贈土地價值，因以此
    列舉申報贈與扣抵所得稅後而核定納稅義務人周陳貴月等人
    應繳納93年度之個人綜合所得稅額，嗣經稅捐機關進行查核
    ，重新核定而命納稅義務人周陳貴月等三十三人補繳該年度
    之所得稅額（金額各詳如附表二所記載），此分別有各該國
    稅局綜合所得稅核定繳款通知書在卷可稽（各詳見附表二證
    據出處所列之國稅局函文及通知書）。依此可見，被告賴嚮
    景等人此等積極申報行為，已使國稅局據而核定不正確之93
    年度個人綜合所得稅額，且該行為並足以表現其違法之惡性
    ，與例如不開立統一發票或不依規定申報稅課等消極之不作
    為尚屬有間，是被告以納稅義務人於申報捐贈節稅時，被動
    提出捐贈證明，主張以土地公告現值免所得，為國稅局所不
    採信而進行查核並均予以核定公告現值16 %為可扣抵所得之
    金額，均要求納稅義務人提出申報，並均將納稅義務人移送
    高雄市調查處偵辦，可知國稅局並未陷於錯誤云云，容有誤
    會，自不足取。
五、至被告另辯稱：本件根據各該土地出賣人所講，應都是真正
    的，依各該土地買賣契約書第９條中載明，本案標的物，如
    無法捐贈時，該標的買賣賣方應無條件買受，並回復登記至
    賣方，所以不管是買方或賣方，這些土地事後要拿去捐贈的
    ，印章也是真正的，他們都已經有概括授權給被告，並不是
    無製作權人所製作之文書，與私文書構成要件不相當，有關
    支票背書部分，亦經當事人授權，因未經當事人授權之背書
    行為視為無效，且地主自己也知道台支支票金額，並不是屬
    於他們所應享有，他們要轉讓轉回給原來借貸主蕭春美，當
    然應係經他們概括授權的範圍之內。且由證人黃雅琪、林進
    祿均承認有交付印章，亦可以證明是有經過授權云云。然查
    ：
  (一)簽立土地買賣契約書者係買賣雙方，是買賣契約書之有權製
    作人應係買賣雙方，而買賣價金係屬買賣交易之重要事項，
    須經買賣雙方意思表示合致，是土地買賣契約書其上所記載
    之買賣價金，如非買賣雙方合意之金額，而由買方擅自記載
    不實金額，即屬侵害有權製作之賣方，應認偽造私文書。
  (二)查附表一所示之土地，固為地主李守正等人與納稅義務人林
    仙明等人所為之買賣行為，然經將附表三所示之買賣契約書
    一一提示予地主李守正等人，證人李守正證稱：買賣契約書
    之簽名及印文雖係伊所簽名及蓋用，但當初買賣契約書均為
    空白，伊不知買賣契約書上記載之交易金額，也沒有收受該
    交易金額等語（證據一至證據四卷第184至192頁）；證人林
    定夫、林娟朱、邱金成、蔡守禮、范姜炳煌、謝德義、游世
    一等人證稱：買賣契約書之簽名及印文均非伊所簽名及蓋用
    ，其上之印鑑章非伊所有，伊不知買賣契約書上記載之交易
    金額，也沒有收受該交易金額及支票背書，僅收到實際買賣
    交易金額等語（各詳附表三證據出處所列之卷證頁碼）；證
    人林進祿、郭育志、陸榮源、曾文雄等人證稱：伊曾提供印
    鑑章給代書辦理土地過戶，但買賣契約書之簽名及印文均非
    伊所簽名及蓋用，伊不知買賣契約書上記載之交易金額，也
    沒有收受該交易金額及支票背書，僅收到實際買賣交易金額
    等語（各詳附表三證據出處所列之卷證頁碼）；證人黃雅琪
    證稱：買賣契約書之簽名及印文雖係伊所簽名及蓋用，但實
    際買賣交易金額並非買賣契約書上記載之交易金額，也沒有
    收受記載交易金額及支票背書等語（本院卷三第49至52頁）
    ；證人洪謙傅證稱：我沒有見過買賣契約書及支票，也沒有
    收受記載交易金額及支票背書等語（本院卷三第122至124頁
    ）。
  (三)綜參上開證人之證述內容，可見地主李守正等人雖有出售附
    表一所示土地予納稅義務人林仙明等人，但實際土地交易金
    額並非如附表三所示買賣契約書上記載之金額（實際交易金
    額及契約書記載不實金額詳如附表三偽造文書之事實內容欄
    所示），且地主李守正等人亦未收受該記載之買賣價金及支
    票背書提示受款，甚而買賣契約書上之簽名非其所為，印章
    亦非所有，足證被告賴嚮景等人確未經地主李守正等人等人
    之同意，而虛偽記載如附表三所示不實買賣價金之買賣契約
    書及在支票上偽造受款人之署押背書等行為至為明確，是被
    告辯稱：買賣契約書及支票背書係經有權製作人即地主李守
    正等人概括授權給被告，與私文書構成要件不相當云云，顯
    非事實，不足採信。
六、綜上所述，被告所辯各節，顯係卸責之詞，均非可取。從而
    ，被告上開幫助逃漏稅捐、偽造及行使私文書等犯行，事證
    明確，應堪認定。
參、論罪科刑之理由
一、按被告於94年５月間行為後，刑法部分條文業於94年1月7日
    經立法院三讀修正，而經總統於94年2月2日公布並於95年７
    月1日施行。茲就本件涉及法律變更之部分述明如下：
  (一)按行為後法律有變更者，適用行為時之法律，但行為後之法
    律有利於行為人者，適用最有利於行為人之法律，現行刑法
    第2條第1項定有明文。此條規定乃與刑法第 1條罪刑法定主
    義契合，而貫徹法律禁止溯及既往原則，係規範行為後法律
    變更所生新舊法律比較適用之準據法，是刑法第 2條本身雖
    經修正，但刑法第 2條既屬適用法律之準據法，本身尚無比
    較新舊法之問題，應一律適用裁判時之現行刑法第 2條規定
    以決定適用之刑罰法律，先予辨明。又以本次刑法修正之比
    較新舊法，應就罪刑有關之共犯、未遂犯、想像競合犯、牽
    連犯、連續犯、結合犯，以及累犯加重、自首減輕暨其他法
    定加減原因（如身份加減）與加減例等一切情形，本於統一
    性及整體性原則，綜其全部罪刑之結果而為比較，亦有最高
    法院95年度第8次刑庭會議決議可資參照。
  (二)修正施行前刑法第28條規定：「二人以上共同實施犯罪之行
    為者，皆為正犯」，而修正施行後同條則規定：「二人以上
    共同實行犯罪之行為者，皆為正犯」，依修正條文立法理由
    說明，將原條文所定「實施」修正為「實行」，主要目的係
    在排除僅參與犯罪之「陰謀」或「預備」階段者成立共同正
    犯之可能，就此而言，修正施行後刑法第28條之規定已較修
    正前之規定限縮共同正犯成立之範圍，自以修正施行後之規
    定有利於被告。
  (三)刑法第 33條第5款由原先之「罰金：一元以上」，修正為「
    罰金：新臺幣一千元以上，以百元計算之」，自以修正前舊
    法對被告有利。
  (四)被告行為後，刑法「罰金刑加減」規定，將舊法「僅加減其
    最高度」規定（刑法第68條），改為「最高度及最低度同加
    減之」（刑法第67條），罰金法定刑之加減範圍變更，屬刑
    罰權科刑規範變更，自有新舊法比較必要，經比較結果，於
    有加重事由時，舊法最低度刑未同加，對被告較為有利。
  (五)被告等人行為後，刑法第56條連續犯、第55條前段牽連犯之
    規定，業於95年7月1日刪除並施行，被告等人修正施行前犯
    行，因行為後連續犯、牽連犯規定廢止，影響刑罰利或不利
    法律效果，屬法律變更，依新法第2條第1項前段規定比較新
    、舊法結果，自應以修正前刑法連續犯論以一罪，及牽連犯
    從一重處斷，較有利於被告。
  (六)經綜合比較前揭新舊法結果，雖修正後刑法第28條規定較有
    利被告，然罰金既由銀元一元以上，提高為新台幣一千元以
    上，無異提高法定刑為罰金時之可科處之最低刑為新台幣一
    千元，修正後之刑法第 33條第5款之規定，未有利於被告；
    而關於牽連犯及連續犯之規定，被告所犯下列各罪間，依後
    所述，因具有牽連犯及連續犯之關係，如依95年7月1日新法
    施行前之刑法第55條、第56條之規定，僅從一重處斷或以一
    罪論即可，如依95年7月1日新法施行後刑法之規定，則因牽
    連犯、連續犯之規定業已刪除，被告所犯下列各罪，即應分
    論併罰，是修正後之規定並未有利於被告。從而，綜合上情
    比較新舊法結果，被告所犯上開各次幫助逃漏稅捐及行使偽
    造私文書犯行，具有修正前刑法第55條牽連犯規定及修正前
    刑法第56條連續犯之適用，依行為時之法律，即適用修正前
    刑法第55條、第56條之規定，論以一罪之規定，既較有利於
    被告，且修正前刑法第33條第 5款、第67條、第68條等規定
    亦有利於被告，至本件被告之上開犯行，適用修正前刑法第
    28條規定，對被告並無不利情形，是本件基於法律整體適用
    原則，爰依刑法第2條第1項前段規定，適用最有利於行為人
    之法律，即行為時法。
二、核被告賴嚮景所為，係犯刑法第210條偽造私文書罪、第217
    條偽造印章、印文及署押罪，第216條行使同法第210條偽造
    私文書罪：
  (一)被告使不知情之成年人偽造附表三所示之印章、印文及署押
    ；使不知情之員工製作不實之土地買賣契約書及支票背書，
    乃偽造私文書罪之間接正犯。
  (二)被告偽造附表三所示之印章，並偽造如附表三所示姓名署押
    、再蓋用偽造印章之印文等行為，均係偽造私文書行為之一
    部，偽造私文書後復持以行使，前開偽造之低度行為，各應
    為行使偽造私文書之高度行為所吸收，俱不另論罪。
  (三)被告與附表三所示之行為人就就上開行使偽造私文書罪間，
    俱有犯意聯絡及行為分擔，應論以共同正犯，並整體適用修
    正前舊法（如後敘）。
  (四)被告如附表三所示之各次行使偽造私文書（買賣契約及支票
    背書）犯行，時間緊接，手法同一，所犯係構成要件相同之
    罪名，顯係基於概括之犯意而反覆為之，為連續犯，應依修
    正前刑法第56條規定，論以一罪，並加重其刑。
  (五)至檢察官公訴意旨雖以被告在與地主李守正等人之買賣契約
    書上登載不實之買賣價金及製作不實之資金付款證明等行為
    ，認係構成刑法第 215條之業務上文書登載不實罪，然本院
    審理結果，認被告上開行為，係冒用文書有權製作人即地主
    李守正等人名義而偽造上開私文書（買賣契約及支票背書）
    並持而行使之，應構成刑法第216條、第210條之行使偽造私
    文書罪，檢察官認係構成刑法第 215條之業務上文書登載不
    實罪，容有未洽，公訴意旨就上開偽造犯罪事實既已記載，
    本院自得變更起訴法條，併予審理之。
二、又按稅捐稽徵法第43條係對於逃漏稅捐之教唆或幫助行為特
    設之專條，為獨立類型之處罰規定，此所謂幫助，乃犯罪之
    特別構成要件，有別於刑法上之幫助犯，並非逃漏稅捐者之
    從犯，倘非納稅義務人，縱有參與逃漏稅捐之行為，應適用
    特別規定，成立同法第43條第 1項之幫助逃漏稅捐罪，不能
    論以同法第41條逃漏稅捐罪之共同正犯（最高法院75年度臺
    上字第6183號判例要旨參照）。核被告賴嚮景所為，係犯稅
    捐稽徵法第43條第１項之幫助犯同法第41條之納稅義務人以
    不正當方法逃漏稅捐罪。
  (一)被告與共同被告蕭春美及土地仲介業者吳進同、謝凱傑、鍾
    和穎、林淑娟、林宗立、鍾之誠、汝霖、周政良、范國樑
    、王志邦間，就上開幫助逃漏稅捐犯行，具有犯意聯絡及行
    為分擔，應論以共同正犯。
  (二)被告先後多次幫助納稅義務人以不正當方法逃漏稅捐之犯行
    ，時間緊接，方法相同，觸犯構成要件相同之罪，顯係基於
    概括犯意為之，為連續犯，應依修正前刑法第56條規定，以
    一罪論，並加重其刑。
三、被告所犯之上開行使偽造私文書罪及幫助逃漏稅捐罪間，有
    方法目的之牽連關係，為牽連犯，依前述新舊法比較結果，
    新法規定並非較有利於被告，應依刑法第2條第1項前段規定
    ，自應適用有利於行為人之法律即修正前刑法第55條牽連犯
    之規定，從一重以行使偽造準私文書罪處斷。且依「先連續
    後牽連」原則，應先就兩罪各論以連續犯後，再從一重處斷
    。是以，被告所犯多次行使偽造私文書及多次幫助逃漏稅捐
    犯行，應先各論以一罪，再從一重之連續行使偽造私文書罪
    論處。
肆、撤銷改判之理由
一、原審依上開事證，予以論罪科刑，固非無據，然查：被告在
    與地主李守正等人之買賣契約書上登載不實之買賣價金及製
    作不實之資金付款證明等行為，係冒用文書有權製作人即地
    主李守正等人名義而偽造上開私文書（買賣契約及支票背書
    ）並持而行使之，應構成刑法第216條、第210條之行使偽造
    私文書罪，原審依檢察官之起訴法條認係構成刑法第215 條
    之業務上文書登載不實罪，於法已有未合，且亦未就該部分
    犯行予以論罪，顯有疏漏。
二、依上所述，被告上訴意旨，雖抗辯其行為不該當上開罪名，
    而指摘原判決不當，經本院審理結果，與事實不符，固無足
    取。然原判決既有前揭可議之處，自應由本院將原判決予以
    撤銷改判，以期適法。
三、本院審酌被告為圖取得仲介之利潤，幫助納稅義務人以不正
    當方法逃漏稅捐，偽造不實買賣契約及資金付款證明，損害
    他人權益及危害稅捐稽徵之正確性，且所幫助逃漏稅捐金額
    高達如附表二所示，嚴重影響國家稅收，犯罪所生之危害程
    度非輕，以及犯罪後坦承犯行，尚知悔悟等一切情狀，爰量
    處如主文所示之刑。又被告最後犯罪時間於94年５月間，在
    96年４月24日之前所犯，符合中華民國九十六年罪犯減刑條
    例之減刑條件，應依該減刑條例第2條第1項第3 款之規定，
    減輕其刑期二分之一。
四、被告所偽造如附表三應沒收之印章、印文及署押欄所記載之
    印章、印文及署押（雖偽造之印章均未扣案，然無證據證明
    業已滅失），不問屬於犯人與否，應依刑法第 219條規定宣
    告沒收。至附表三所示買賣契約書其上開頭第1、2行立契約
    書人賣方姓名之記載，係由代書記載，應同屬文書內容記載
    之一部分，非以簽具署押之意為之，應非偽造之署押，爰不
    予計入署押數而諭知沒收，併予記明。
五、至被告上訴意旨雖以：被告固然對於法律解釋上有誤認，後
    來經偵查、原審審理過程中，被告也已瞭解違法的問題，並
    已坦承犯行，被告主要違法法條是稅捐稽徵法第43條教唆或
    幫助納稅義務人逃漏稅捐罪責，本件逃漏稅納稅義務人是根
    據第41條規定，兩條法條罪責，納稅義務人部分處五年以下
    有期徒刑，就被告成立教唆或幫助部分處最重本刑五年以下
    ，而且是被告成立幫助犯罪責較為輕，在對造本件納稅義務
    人或其他共犯，在偵查中檢察官以緩起訴或原審法院判處三
    個月徒刑或易科罰金，反而對被告部分原審二年又減為一年
    徒刑顯屬過苛，且被告並非是主導者，是經過很多代書、土
    地仲介，被告僅跑稅捐機關而已，不是處理地政事務所，或
    幫忙仲介土地的人，他們都是找了土地之後，才找被告辦理
    稅捐稽徵法的部分，綜合以上，請庭上審酌被告犯後態度及
    比較其他共犯或納稅義務人罪責，重新量處有期徒刑一年，
    減為六月，併科或公益捐，給與被告重新自新機會云云。然
    本院審之一般納稅義務人對於如何利用法律漏洞而逃漏稅捐
    根本上並非能知悉，而被告利用其所經營信固公司招攬為客
    戶辦理節稅，圖取得仲介之利潤，偽造不實買賣契約及資金
    付款證明，幫助納稅義務人以不正當方法逃漏稅捐，且屬專
    業經營並大規模為多數納稅義務人反覆為之，嚴重影響國家
    稅收，破壞民眾對於繳稅之誠實義務，其惡性自較納稅義其
    惡性難謂較單一納稅義務人個人一次逃漏稅捐為重大，是被
    告所辯：並非是主導者，是經過很多代書、土地仲介，被告
    僅跑稅捐機關而已云云，顯係卸責之詞，不足取。況且，本
    院所論以被告從一重刑法第216、210條之行使偽造私文書罪
    ，其法定刑為五年以下有期徒刑，並依連續犯得加重其刑至
    七年六月，本院並斟酌被告如附表三所示多次幫助納稅義務
    人以不正當方法逃漏稅捐，損害他人權益及危害稅捐稽徵之
    正確性，且所幫助逃漏稅捐金額高達如附表二所示，嚴重影
    響國家稅收，其量刑自不宜過輕，爰量處如主文所示之刑，
    方能收懲儆之效，被告請求量處有期徒刑一年，減為六月，
    併科或公益捐，給與被告重新自新機會云云，尚不足取，併
    予敘明。
伍、不另為無罪之諭知部分
一、公訴意旨另以：被告賴嚮景未經附表四所示之地主蕭春美、
    賴朝賜、鄭淼泉、朱義智等人之同意，在與其等所簽訂之買
    賣契約書上登載不實之買賣價金及製作不實之資金付款證明
    等行為，認係構成刑法第 215條之業務上文書登載不實罪嫌
    等情。
二、按犯罪事實，應依證據認定之，無證據不得認定犯罪事實；
    又不能證明被告犯罪者，應諭知無罪之判決，刑事訴訟法第
    154條第2項、第301條第1項分別定有明文。次按事實之認定
    ，應憑證據，如未能發現相當證據，或證據不足以證明，自
    不能以推測或擬制之方法，為裁判基礎；認定不利於被告之
    事實，須依積極證據，苟積極證據不足為不利於被告之事實
    認定時，即應為有利於被告之認定，更不必有何有利之證據
    ；又認定犯罪事實所憑之證據，雖不以直接證據為限，間接
    證據亦包括在內；然而無論直接或間接證據，其為訴訟上之
    證明，須於通常一般之人均不致有所懷疑，而得確信其為真
    實之程度者，始得據為有罪之認定（最高法院40年臺上字第
    86號、30年上字第816號 、70年台上字第4986號判例意旨分
    別可資參照）。
三、訊據被告否認有何上開部分之犯行，經查：
  (一)經質之證人即鄭淼泉於警詢時證稱：買賣契約上所記載之金
    額238萬6千元，係交給伊詳視後並親自填寫賣方資料及簽名
    蓋章，伊也有拿到該款項等語（證據一至證據四卷第94至95
    A 頁），足認附表四編號３所示之買賣契約書，係有權製作
    人即地主鄭淼泉所製作，自不構成偽造私文書罪。
  (二)又查，附表四編號１所示之地主蕭春美，即為本件共同正犯
    ，其就虛偽記載不實買價金而逃漏稅捐犯行，既有犯意聯絡
    及行為分擔，自難令被告另再成立偽造蕭春美之私文書罪。
  (三)至附表四編號 2、4、5所示與地主賴朝賜、朱義智簽訂之買
    賣契約書，檢察官未能提出未經地主賴朝賜、朱義智授權及
    同意之證明，且遍查卷內均乏相關書證足以證明其所指述之
    被害事實，又本院審理時並就是否授權一事囑託訊問證人賴
    朝賜、朱義智，但證人賴朝賜、朱義智均拒不到場說明，本
    院卷三第73、104頁），是公訴意旨所起訴之如附表四編號2
    、4、5所示犯罪事實，檢察官之舉證尚未達通常一般人均不
    致有所懷疑，而得確信其為真實之程度，即有合理懷疑存在
    ，自難遽為不利於被告之認定。
四、綜上所述，依檢察官所提出之證明方法，尚無法證明被告如
    附表四所示部分確有公訴意旨所指罪嫌，故上開部分之證明
    尚未達通常一般人均不致有所懷疑，而得確信其為真實之程
    度，即有合理懷疑存在，揆諸前開說明，即不得據為不利被
    告等人之認定。此外，檢察官就此部分又未提出其他適合於
    證明被告犯罪事實之積極證據，並說明其證據方法與待證事
    實之關係，說服本院以形成被告等人此部分有罪之心證，而
    被告又辯稱無此部分犯行等語，基於無罪推定之原則，被告
    此部分犯罪自屬不能證明，惟檢察官既認此部分與前開論罪
    部分，屬修正前刑法所定連續犯及牽連犯等裁判上一罪之關
    係，爰不另為無罪之諭知。
陸、適用之法律
一、刑事訴訟法第369條第1項前段、第364條、第299條第１項前
    段、第300條。
二、刑法第2條第1項前段、第11條前段，修正前刑法第28條、第
    56條、第55條、第216條、第210條、第219條。
三、稅捐稽徵法第43條第1項、第41條。
四、中華民國九十六年罪犯減刑條例第2條第1項第3款、第7條。
本案經檢察官趙中岳到庭執行職務。
中    華    民    國   100    年    2     月    15    日
                  刑事第五庭    審判長法  官  楊明章
                                      法  官  趙文淵
                                      法  官  蔡美美
以上正本證明與原本無異。
如不服本判決應於收受送達後10日內向本院提出上訴書狀，其未
敘述上訴理由者，並得於提起上訴後10日內向本院補提理由書（
均須按他造當事人之人數附繕本）「切勿逕送上級法院」。
                                      書記官  歐貞妙
中    華    民    國   100    年    2     月    15    日
附錄本判決論罪科刑法條：
中華民國刑法第216條
行使第 210 條至第 215 條之文書者，依偽造、變造文書或登載
不實事項或使登載不實事項之規定處斷。
中華民國刑法第210條
偽造、變造私文書，足以生損害於公眾或他人者，處 5年以下有
期徒刑。
稅捐稽徵法第43條第1項
教唆或幫助犯第41條或第42條之罪者，處 3年以下有期徒刑、拘
役或科新台幣6萬元以下罰金。
稅捐稽徵法第41條
納稅義務人以詐術或其他不正當方法逃漏稅捐者，處5 年以下有
期徒刑、拘役或科或併科新台幣6萬元以下罰金。
■附表二：（應買賣土地之買方即納稅義務人應補繳稅額）
┌─┬───────┬──────────┬───────┬───────────┐
│編│買賣土地之買方│捐贈土地坐落（附表一│應補繳之稅額  │       證據出處       │
│號│即納稅義務人  │之編號及出賣人）    │  （新台幣）  │                      │
├─┼───────┼──────────┼───────┼───────────┤
│01│周陳貴月      │附表一編號1所示之土 │256,945元     │財政部台灣省南區國稅局│
│  │              │地（出賣人：李守正）│              │佳里稽徵所95年12月6日 │
│  │              │                    │              │南區國稅南市二字第    │
│  │              │                    │              │0950061022號函（偵    │
│  │              │                    │              │15639附件卷75頁）     │
├─┼───────┼──────────┼───────┼───────────┤
│02│林仙明        │附表一編號2、3所示之│515,258元     │財政部台灣省南區國稅局│
│  │              │土地（出賣人：李守正│              │93年度綜合所得稅核定繳│
│  │              │）                  │              │款書、綜合所得稅核定通│
│  │              │                    │              │知書（偵15639卷二93至 │
│  │              │                    │              │96頁）                │
├─┼───────┼──────────┼───────┼───────────┤
│03│陳祈雅        │附表一編號4所示之土 │2,394,478元   │財政部台灣省北區國稅局│
│  │              │地（屋賣人：李守正）│              │新竹市分局96年3月5日北│
│  │              │                    │              │區國稅竹市二字第      │
│  │              │                    │              │0960001475號函（偵    │
│  │              │                    │              │15639附件卷22至30頁） │
├─┼───────┼──────────┼───────┼───────────┤
│04│陳銘宗        │附表一編號5所示之土 │219,722元     │財政部高雄市國稅局三民│
│  │              │地（出賣人：李守正）│              │稽徵所95年12月11日財高│
│  │              │                    │              │國稅三綜所字第        │
│  │              │                    │              │0950029645號函（偵    │
│  │              │                    │              │15639附卷卷67至68頁） │
├─┼───────┼──────────┼───────┼───────────┤
│05│賀志強        │附表一編號6所示之土 │3,211,312元   │財政部高雄市國稅局93年│
│  │              │地（出賣人：李守正）│              │度綜合所得稅核定繳款書│
│  │              │                    │              │、綜合所得稅核定通知書│
│  │              │                    │              │（偵15639卷二100至103 │
│  │              │                    │              │頁）                  │
├─┼───────┼──────────┼───────┼───────────┤
│06│黃永賜        │附表一編號7所示之土 │469,400元     │財政部台灣省南區國稅局│
│  │              │地（出賣人：李守正）│              │岡山稽徵所96年1月29日 │
│  │              │                    │              │南區國稅岡山二字第    │
│  │              │                    │              │0960017295號函（偵    │
│  │              │                    │              │15639附件83頁）       │
├─┼───────┼──────────┼───────┼───────────┤
│07│黃鴻鈞        │附表一編號8所示之土 │548,806元     │財政部台灣省中區國稅局│
│  │              │地（出賣人：李守正）│              │東山稽徵所95年12月18日│
│  │              │                    │              │中區國稅東山二字第    │
│  │              │                    │              │0950023975號函（偵    │
│  │              │                    │              │15639附件卷60頁 ）    │
├─┼───────┼──────────┼───────┼───────────┤
│08│萬錦龍        │附表一編號9所示之土 │179,939元     │財政部高雄市國稅局三民│
│  │              │地（出賣人：李守正）│              │稽徵所95年12月11日財高│
│  │              │                    │              │國稅三綜所字第        │
│  │              │                    │              │0950029645號函（偵    │
│  │              │                    │              │15639附件67至68頁）   │
├─┼───────┼──────────┼───────┼───────────┤
│09│葉旭謨        │附表一編號10所示之土│746,861元     │財政部高雄市國稅局三民│
│  │              │地（出賣人：李守正）│              │稽徵所95年12月11日財高│
│  │              │                    │              │國稅三綜所字第        │
│  │              │                    │              │0950029645號函（偵    │
│  │              │                    │              │15639附件67至68頁）   │
├─┼───────┼──────────┼───────┼───────────┤
│10│盧國欽        │附表一編號11所示之土│839,424元     │財政部高雄市國稅局93年│
│  │              │地（出賣人：李守正）│              │度綜合所得稅核定繳款書│
│  │              │                    │              │、綜合所得稅核定通知書│
│  │              │                    │              │（偵15639卷一178至180 │
│  │              │                    │              │頁）                  │
├─┼───────┼──────────┼───────┼───────────┤
│11│陳明分        │附表一編號12所示之土│724,891元     │財政部台灣省南區國稅局│
│  │              │地（出賣人：李守正）│              │93年度綜合所得稅核定繳│
│  │              │                    │              │款書、綜合所得稅核定通│
│  │              │                    │              │知書（偵15639卷二88至 │
│  │              │                    │              │92頁）                │
├─┼───────┼──────────┼───────┼───────────┤
│12│蘇健裕        │附表一編號13所示之土│369,880元     │財政部台灣省南區國稅局│
│  │              │地（出賣人：李守正）│              │高雄縣分局95年12月11日│
│  │              │                    │              │南區國稅局高縣二字第  │
│  │              │                    │              │0950072081號函（偵    │
│  │              │                    │              │15639附件卷98頁）     │
├─┼───────┼──────────┼───────┼───────────┤
│13│龔志宏        │附表一編號14所示之土│5,375,908元   │財政部台灣省南區國稅局│
│  │              │地（出賣人：李守正）│              │旗山稽徵所96年1月31日 │
│  │              │                    │              │南區國稅期山二字第    │
│  │              │                    │              │0960001565號函（偵    │
│  │              │                    │              │15639附件卷100至101頁 │
│  │              │                    │              │）                    │
├─┼───────┼──────────┼───────┼───────────┤
│14│徐錦池        │附表一編號15所示之土│823,131元     │財政部台灣省中區國稅局│
│  │              │地（出賣人：林定夫）│              │93年度綜合所得稅核定繳│
│  │              │                    │              │款書、綜合所得稅核定通│
│  │              │                    │              │知書（偵15639卷一169至│
│  │              │                    │              │172頁）               │
├─┼───────┼──────────┼───────┼───────────┤
│15│陳淑妙        │1.附表一編號16至19所│3,474,100元   │陳淑妙之證述（偵15639 │
│  │（蘇正）    │  示之土地（出賣人：│              │卷一108頁）           │
│  │              │  林定夫）          │              │                      │
│  │              │2.附表一編號24至26所│              │                      │
│  │              │  示之土地（出賣人：│              │                      │
│  │              │  林進祿）          │              │                      │
│  │              │3.附表編號68、69所示│              │                      │
│  │              │  之土地（出賣人：蕭│              │                      │
│  │              │  春美）            │              │                      │
├─┼───────┼──────────┼───────┼───────────┤
│16│吳保勤        │附表一編號20所示之土│324,678元     │財政部台灣省中區國稅局│
│  │              │地（出賣人：林娟朱）│              │93年度綜合所得稅核定通│
│  │              │                    │              │知書（偵15639卷二84頁 │
│  │              │                    │              │）                    │
├─┼───────┼──────────┼───────┼───────────┤
│17│呂淑貞        │物表一編號21所示之土│4,627,982元   │財政部高雄市國稅局93年│
│  │              │地（出賣人：林娟朱）│              │度綜合所得稅核定通知書│
│  │              │                    │              │、綜合所得稅核定繳款書│
│  │              │                    │              │（偵15639卷二182至185 │
│  │              │                    │              │頁）                  │
├─┼───────┼──────────┼───────┼───────────┤
│18│莊美如        │附表一編號22所示之土│596,881元     │財政部台灣省北區國稅局│
│  │              │地（出賣人：林娟朱）│              │93年度綜合所得稅核定繳│
│  │              │                    │              │款書、綜合所得稅核定通│
│  │              │                    │              │知書（偵15639卷二159至│
│  │              │                    │              │162頁）               │
├─┼───────┼──────────┼───────┼───────────┤
│19│許子文        │附表一編號23所示之土│333,503元     │財政部台灣省北區國稅局│
│  │              │地（出賣人：林娟朱）│              │93年度綜合所得稅核定繳│
│  │              │                    │              │款書、綜合所得稅核定通│
│  │              │                    │              │知書（偵15639卷二163至│
│  │              │                    │              │165頁）               │
├─┼───────┼──────────┼───────┼───────────┤
│20│呂俊忠        │附表一編號27所示之土│589,189元     │財政部台灣省南區國稅局│
│  │              │地（出賣人：邱金成）│              │93年度綜合所得稅核定繳│
│  │              │                    │              │款書、綜合所得稅核定通│
│  │              │                    │              │知書（偵15639卷二97至 │
│  │              │                    │              │99頁）                │
├─┼───────┼──────────┼───────┼───────────┤
│21│林侑遂        │附表一編號28所示之土│444,480元     │財政部高雄市南區國稅局│
│  │              │地（出賣人：邱金成）│              │前鎮稽徵所95年12月7日 │
│  │              │                    │              │財高國稅鎮綜所字第    │
│  │              │                    │              │0950018204號函（偵    │
│  │              │                    │              │15639附件卷104頁）    │
├─┼───────┼──────────┼───────┼───────────┤
│22│翁資盛        │附表一編號29所示之土│281,965元     │財政部台灣省南區國稅局│
│  │              │地（出賣人：邱金成）│              │三民稽徵所93年度綜合所│
│  │              │                    │              │得稅核定繳款書(偵15639│
│  │              │                    │              │卷一173頁）           │
├─┼───────┼──────────┼───────┼───────────┤
│23│曾慶暉        │附表一編號30所示之土│448,203元     │財政部台灣省北區國稅局│
│  │              │地（出賣人：邱金成）│              │93年度綜合所得稅核定繳│
│  │              │                    │              │款書、違章案件罰緩繳款│
│  │              │                    │              │書（偵15639卷一166頁）│
├─┼───────┼──────────┼───────┼───────────┤
│24│魏滿妹        │1.附表一編號31所示之│3,145,591元   │財政部台灣省北區國稅局│
│  │              │  土地（出賣人：范姜│              │93年度綜合所得稅核定繳│
│  │              │  炳煌）            │              │款書、綜合所得稅核定通│
│  │              │2.附表一編號32至43所│              │知書（偵15639卷二188、│
│  │              │  示之土地（出賣人：│              │194至195頁）          │
│  │              │  郭育志）          │              │                      │
│  │              │3.附表一編號61至62所│              │                      │
│  │              │  示之土地（出賣人：│              │                      │
│  │              │  蔡守益）          │              │                      │
│  │              │4.附表一編號63至64所│              │                      │
│  │              │  示之土地（出賣人：│              │                      │
│  │              │  蔡守禮）          │              │                      │
├─┼───────┼──────────┼───────┼───────────┤
│25│李秋蓮        │1.附表一編號44、45所│3,418,087元   │財政部台灣省北區國稅局│
│  │              │  示之土地（出賣人：│              │桃園縣分局96年11月23日│
│  │              │  陸榮源）          │              │北區稅桃縣二字第      │
│  │              │2.附表一編號74至78所│              │0961033551號函（原審卷│
│  │              │  示之土地（出賣人：│              │一98至105頁）         │
│  │              │  謝明珠）          │              │                      │
│  │              │3.附表一編號79至83所│              │                      │
│  │              │  示之土地（出賣人：│              │                      │
│  │              │  謝鄭玉）          │              │                      │
├─┼───────┼──────────┼───────┼───────────┤
│26│林明堂        │1.附表一編號46、47所│6,307,935元   │財政部台灣省北區國稅局│
│  │              │  示之土地（出賣人：│              │違章案件罰緩繳款書、93│
│  │              │  陸榮源）          │              │年度綜合所得稅核定繳款│
│  │              │2.附表一編號49所示之│              │書（偵15639卷一181至  │
│  │              │  土地（出賣人：游世│              │182頁）               │
│  │              │  一）              │              │                      │
├─┼───────┼──────────┼───────┼───────────┤
│27│盧錫民        │附表一編號48所示之土│1,167,791元   │財政部台灣省中區國稅局│
│  │              │地（出賣人：曾張金員│              │臺中市分局95年12月11日│
│  │              │）                  │              │中區國稅中市二字第    │
│  │              │                    │              │0950058232號函（偵    │
│  │              │                    │              │15639附件卷45頁）     │
├─┼───────┼──────────┼───────┼───────────┤
│28│侯雪珍        │1.附表一編號50、51所│507,099元     │財政部台北市國稅局北投│
│  │              │  示之土地（出賣人：│              │稽徵所95年12月7日財北 │
│  │              │  黃契晴、黃雅琪、黃│              │國稅北投綜所二字第    │
│  │              │  若怡）            │              │0950011478號函（偵    │
│  │              │2.附表一編號70至72所│              │15639附件17頁）       │
│  │              │  示之土地（出賣人：│              │                      │
│  │              │  賴朝陽）          │              │                      │
├─┼───────┼──────────┼───────┼───────────┤
│29│陳叡璘        │附表一編號52所示之土│416,951元     │財政部高雄市國稅局三民│
│  │              │地（出賣人：黃契晴、│              │稽徵所95年12月11日財高│
│  │              │黃雅琪、黃若怡）    │              │國稅三綜所字第        │
│  │              │                    │              │0950029645號函（偵    │
│  │              │                    │              │15639附件卷67至68頁） │
├─┼───────┼──────────┼───────┼───────────┤
│30│曾政杰        │附表一編號53至59所示│443,866元     │財政部台灣省南區國稅局│
│  │              │之土地（出賣人：黃契│              │台南市分局95年12月6日 │
│  │              │晴、黃雅琪、黃若怡）│              │南區國稅南市二字第    │
│  │              │                    │              │0950061022號函（偵    │
│  │              │                    │              │15639附件75頁）       │
├─┼───────┼──────────┼───────┼───────────┤
│31│楊明泉        │1.附表一編號60所示之│256,945元     │財政部台灣省南區國稅局│
│  │              │  土地（出賣人：黃契│              │佳里稽徵所95年12月6日 │
│  │              │  晴、黃雅琪、黃若怡│              │南區國稅佳里二字第    │
│  │              │  ）                │              │0950017910號函（偵    │
│  │              │2.附表一編號65至67所│              │15639附件卷80頁）     │
│  │              │  示之土地（出賣人：│              │                      │
│  │              │  鄭淼泉）          │              │                      │
├─┼───────┼──────────┼───────┼───────────┤
│32│謝煒銘        │附表一編號73所示之土│1,111,891元   │財政部台灣省北區國稅局│
│  │              │地（出賣人：賴朝陽）│              │新竹市分局96年3月5日北│
│  │              │                    │              │區國稅竹市二字第      │
│  │              │                    │              │0960001475號函（偵    │
│  │              │                    │              │15639附件卷22至30頁） │
├─┼───────┼──────────┼───────┼───────────┤
│33│曾慶瑜        │1.附表一編號84所示之│584,838元     │財政部台北市國稅局93年│
│  │              │  土地（出賣人：朱義│              │度綜合所得稅核定繳款書│
│  │              │  智）              │              │（偵15639卷二190頁）  │
│  │              │2.附表一編號85至87所│              │                      │
│  │              │  示之土地（出賣人：│              │                      │
│  │              │  洪謙傅、王翁靜）  │              │                      │
└─┴───────┴──────────┴───────┴───────────┘
■附表三：（偽造文書罪部分）
┌─┬───┬────────┬────┬───────────────┬──────────┬────────────┐
│編│行為人│偽造之買賣契約書│有權製作│      偽造文書之事實內容      │應沒收之印章、印文  │    證據出處            │
│  │      │（訂立日期）    │人（即出│                              │      及署押        │                        │
│  │      ├────────┤賣人/所 │                              │                    │                        │
│  │      │偽造之支票背書（│有人）  │                              │                    │                        │
│號│      │票號）          │        │                              │                    │                        │
├─┼───┼────────┼────┼───────────────┼──────────┼────────────┤
│01│賴響景│買賣契約        │李守正  │附表一編號1所示之土地，其實際 │                    │1.被告自白              │
│  │周陳貴│（93年11月20日）│        │交易金額共約為新台幣32萬元，惟│                    │2.證人李守正之陳述（證據│
│  │月    │                │        │未經李守正同意，於土地買賣契約│                    │  一至證據四卷184至192頁│
│  │王志邦│                │        │中登載買賣價額為200萬元。（契 │                    │  ）                    │
│  │蕭春美│                │        │約書上之印文係真正，「李守正」│                    │3.周肇茂93年度綜合所得稅│
│  │      │                │        │之簽名係真正。）              │                    │  申報書及捐贈土地等相關│
│  │      │                │        │                              │                    │  資料（周陳貴月案卷19至│
│  │      │                │        │                              │                    │  3 1頁）               │
├─┼───┼────────┼────┼───────────────┼──────────┼────────────┤
│02│賴響景│買賣契約        │李守正  │附表一編號2、3所示之土地，其實│                    │1.被告自白              │
│  │林仙明│（93年11月20日）│        │際交易金額共約為新台幣45萬元，│                    │2.證人李守正之陳述（證據│
│  │鍾和穎│                │        │惟未經李守正同意，於土地買賣契│                    │  一至證據四卷184至192頁│
│  │蕭春美│                │        │約中登載買賣價額為250萬元。（ │                    │  ）                    │
│  │      │                │        │契約書上之印文係真正，「李守正│                    │3.林仙明93年度綜合所得稅│
│  │      │                │        │」之簽名係真正。）            │                    │  申報書、捐贈土地之買賣│
│  │      │                │        │                              │                    │  契約書、付款證明、受贈│
│  │      │                │        │                              │                    │  機關函件等資料影本（林│
│  │      │                │        │                              │                    │  仙明案卷20至28頁）    │
├─┼───┼────────┼────┼───────────────┼──────────┼────────────┤
│03│賴響景│買賣契約        │李守正  │附表一編號4所示之土地，其實際 │                    │1.被告自白              │
│  │陳祈雅│（93年11月20日）│        │交易金額共約為新台幣148萬元， │                    │2.證人李守正之陳述（證據│
│  │范國樑│                │        │惟未經李守正同意，於土地買賣契│                    │  一至證據四卷184至192頁│
│  │王志邦│                │        │約中登載買賣價額為800萬元。（ │                    │  ）                    │
│  │蕭春美│                │        │契約書上之印文係真正，「李守正│                    │3.陳祈雅93年度申報捐贈土│
│  │      │                │        │」之簽名係真正。）            │                    │  地作為列舉扣除額之個人│
│  │      │                │        │                              │                    │  綜合所得稅申報書、捐贈│
│  │      │                │        │                              │                    │  土地之買賣契約書、付款│
│  │      │                │        │                              │                    │  證明及受贈機關開具之領│
│  │      │                │        │                              │                    │  受捐贈證明等相關資料影│
│  │      │                │        │                              │                    │  本（陳祈雅案卷25至60頁│
│  │      │                │        │                              │                    │  ）                    │
├─┼───┼────────┼────┼───────────────┼──────────┼────────────┤
│04│賴響景│買賣契約        │李守正  │附表一編號5所示之土地，其實際 │                    │1.被告自白              │
│  │陳銘宗│（93年11月20日）│        │交易金額共約為新台幣25萬元，惟│                    │2.證人李守正之陳述（證據│
│  │范國樑│                │        │未經李守正同意，於土地買賣契約│                    │  一至證據四卷184至192頁│
│  │王志邦│                │        │中登載買賣價額為150萬元。（契 │                    │  ）                    │
│  │蕭春美│                │        │約書上之印文係真正，「李守正」│                    │3.陳銘宗93年度個人綜合所│
│  │      │                │        │之簽名係真正。）              │                    │  得稅申報書93年度、捐贈│
│  │      │                │        │                              │                    │  土地之買賣契約書、付款│
│  │      │                │        │                              │                    │  證明、受贈機關開具之領│
│  │      │                │        │                              │                    │  受捐贈證明等相關資料（│
│  │      │                │        │                              │                    │  陳銘宗案卷23至46頁）  │
├─┼───┼────────┼────┼───────────────┼──────────┼────────────┤
│05│賴響景│買賣契約        │李守正  │附表一編號6所示之土地，其實際 │                    │1.被告自白              │
│  │賀志強│（93年11月20日）│        │交易金額共約為新台幣180萬元， │                    │2.證人李守正之陳述（證據│
│  │江家信│                │        │惟未經李守正同意，於土地買賣契│                    │  一至證據四卷184至192頁│
│  │范國樑│                │        │約中登載買賣價額為1000萬元。（│                    │  ）                    │
│  │王志邦│                │        │契約書上之印文係真正，「李守正│                    │3.賀志強93年度綜合所得稅│
│  │蕭春美│                │        │」之簽名係真正。）            │                    │  申報書及捐贈土地相關資│
│  │      │                │        │                              │                    │  料等影本（賀志強案卷27│
│  │      │                │        │                              │                    │  至40頁）              │
├─┼───┼────────┼────┼───────────────┼──────────┼────────────┤
│06│賴響景│買賣契約        │李守正  │附表一編號7所示之土地，其實際 │                    │1.被告自白              │
│  │黃永賜│（93年11月20日）│        │交易金額共約為新台幣25萬元，惟│                    │2.證人李守正之陳述（證據│
│  │江家信│                │        │未經李守正同意，於土地買賣契約│                    │  一至證據四卷184至192頁│
│  │范國樑│                │        │中登載買賣價額為150萬元。（契 │                    │  ）                    │
│  │王志邦│                │        │約書上之印文係真正，「李守正」│                    │3.黃永賜93年綜合所得稅申│
│  │蕭春美│                │        │之簽名係真正。）              │                    │  報書、捐贈土地買賣契約│
│  │      │                │        │                              │                    │  書、付款證明、受贈機關│
│  │      │                │        │                              │                    │  開具之領受捐贈證明等相│
│  │      │                │        │                              │                    │  關資料（黃永賜案卷9至 │
│  │      │                │        │                              │                    │  26頁）                │
├─┼───┼────────┼────┼───────────────┼──────────┼────────────┤
│07│賴響景│買賣契約        │李守正  │附表一編號8所示之土地，其實際 │                    │1.被告自白              │
│  │黃鴻鈞│（93年11月20日）│        │交易金額共約為新台幣45萬元，惟│                    │2.證人李守正之陳述（證據│
│  │鍾之誠│                │        │未經李守正同意，於土地買賣契約│                    │  一至證據四卷184至192頁│
│  │范國樑│                │        │中登載買賣價額為250萬元。（契 │                    │  ）                    │
│  │王志邦│                │        │約書上之印文係真正，「李守正」│                    │3.黃鴻鈞93年度綜合所得稅│
│  │蕭春美│                │        │之簽名係真正。）              │                    │  申報書、捐贈土地之賣賣│
│  │      │                │        │                              │                    │  契約書、付款證明、受贈│
│  │      │                │        │                              │                    │  機關開具之領受捐贈證明│
│  │      │                │        │                              │                    │  等相關資料（黃鴻均案卷│
│  │      │                │        │                              │                    │  23至38頁）            │
├─┼───┼────────┼────┼───────────────┼──────────┼────────────┤
│08│賴響景│買賣契約        │李守正  │附表一編號9所示之土地，其實際 │                    │1.被告自白              │
│  │萬錦龍│（93年11月20日）│        │交易金額共約為新台幣18萬元，惟│                    │2.證人李守正之陳述（證據│
│  │江家信│                │        │未經李守正同意，於土地買賣契約│                    │  一至證據四卷184至192頁│
│  │范國樑│                │        │中登載買賣價額為100萬元。（契 │                    │  ）                    │
│  │王志邦│                │        │約書上之印文係真正，「李守正」│                    │3.萬錦龍93年度個人綜合所│
│  │蕭春美│                │        │之簽名係真正。）              │                    │  得稅申報書、捐贈土地之│
│  │      │                │        │                              │                    │  買賣契約書、付款證明、│
│  │      │                │        │                              │                    │  受贈機關開具之領受捐贈│
│  │      │                │        │                              │                    │  證明等相關資料（萬錦隆│
│  │      │                │        │                              │                    │  案卷23至40頁）        │
├─┼───┼────────┼────┼───────────────┼──────────┼────────────┤
│09│賴響景│買賣契約        │李守正  │附表一編號10所示之土地，其實際│                    │1.被告自白              │
│  │葉旭謨│（無註明日期）  │        │交易金額共約為新台幣63萬元，惟│                    │2.證人李守正之陳述（證據│
│  │江家信│                │        │未經李守正同意，於土地買賣契約│                    │  一至證據四卷184至192頁│
│  │范國樑│                │        │中登載買賣價額為350萬元。（契 │                    │  ）                    │
│  │王志邦│                │        │約書上之印文係真正，「李守正」│                    │3.葉旭謨93年度個人綜合所│
│  │蕭春美│                │        │之簽名係真正。）              │                    │  得稅申報書、捐贈土地之│
│  │      │                │        │                              │                    │  買賣契約書、付款證明、│
│  │      │                │        │                              │                    │  受贈機關開具之領受捐贈│
│  │      │                │        │                              │                    │  證明等相關資料（葉旭模│
│  │      │                │        │                              │                    │  案卷22至34頁）        │
├─┼───┼────────┼────┼───────────────┼──────────┼────────────┤
│10│賴響景│買賣契約        │李守正  │附表一編號11所示之土地，其實際│                    │1.被告自白              │
│  │盧國欽│(無日期)        │        │交易金額共約為新台幣180萬元， │                    │2.證人李守正之陳述（證據│
│  │江家信│                │        │惟未經李守正同意，於土地買賣契│                    │  一至證據四卷184至192頁│
│  │范國樑│                │        │約中登載買賣價額為1200萬元。（│                    │  ）                    │
│  │王志邦│                │        │契約書上之印文係真正，「李守正│                    │3.盧國欽93年度個人綜合所│
│  │蕭春美│                │        │」之簽名係真正。）            │                    │  得稅申報書、捐贈土地之│
│  │      │                │        │                              │                    │  買賣契約書、付款證明、│
│  │      │                │        │                              │                    │  受贈機關開具之領受捐贈│
│  │      │                │        │                              │                    │  證明等相關資料（盧國親│
│  │      │                │        │                              │                    │  案卷26至47頁）        │
├─┼───┼────────┼────┼───────────────┼──────────┼────────────┤
│11│賴響景│買賣契約        │李守正  │附表一編號12所示之土地，其實際│                    │1.被告自白              │
│  │陳明分│（93年11月20日）│        │交易金額共約為新台幣54萬元，惟│                    │2.證人李守正之陳述（證據│
│  │鍾和穎│                │        │未經李守正同意，於土地買賣契約│                    │  一至證據四卷184至192頁│
│  │蕭春美│                │        │中登載買賣價額為300萬元。（契 │                    │  ）                    │
│  │      │                │        │約書上之印文係真正，「李守正」│                    │3.謝博欽93年捐贈土地作為│
│  │      │                │        │之簽名係真正。）              │                    │  列舉扣除額之個人綜合所│
│  │      │                │        │                              │                    │  得稅申請書、捐贈土地之│
│  │      │                │        │                              │                    │  買賣契約書、付款證明、│
│  │      │                │        │                              │                    │  受贈機關開具之領受捐贈│
│  │      │                │        │                              │                    │  證明等相關資料影本（陳│
│  │      │                │        │                              │                    │  明分案卷22至28頁）    │
├─┼───┼────────┼────┼───────────────┼──────────┼────────────┤
│12│賴響景│買賣契約        │李守正  │附表一編號13所示之土地，其實際│                    │1.被告自白              │
│  │蘇健裕│（93年11月20日）│        │交易金額共約為新台幣34萬元，惟│                    │2.證人李守正之陳述（證據│
│  │范國樑│                │        │未經李守正同意，於土地買賣契約│                    │  一至證據四卷184至192頁│
│  │王志邦│                │        │中登載買賣價額為200萬元。（契 │                    │  ）                    │
│  │蕭春美│                │        │約書上之印文係真正，「李守正」│                    │3.蘇健裕93年度綜合所得稅│
│  │      │                │        │之簽名係真正。）              │                    │  申報書及相關捐贈資料等│
│  │      │                │        │                              │                    │  影本（蘇健裕案卷25至38│
│  │      │                │        │                              │                    │  頁）                  │
├─┼───┼────────┼────┼───────────────┼──────────┼────────────┤
│13│賴響景│買賣契約        │李守正  │附表一編號14所示之土地，其實際│                    │1.被告自白              │
│  │龔志宏│（無日期 ）     │        │交易金額共約為新台幣288萬元， │                    │2.證人李守正之陳述（證據│
│  │江家信│                │        │惟未經李守正同意，於土地買賣契│                    │  一至證據四卷184至192頁│
│  │范國樑│                │        │約中登載買賣價額為1600萬元。（│                    │  ）                    │
│  │王志邦│                │        │契約書上之印文係真正，「李守正│                    │3.龔志宏93年度綜合所得稅│
│  │蕭春美│                │        │」之簽名係真正。）            │                    │  申報書、捐贈土地之買賣│
│  │      │                │        │                              │                    │  契約書、付款證明、受贈│
│  │      │                │        │                              │                    │  機關開具之領受捐贈證明│
│  │      │                │        │                              │                    │  等相關資料影本（龔志宏│
│  │      │                │        │                              │                    │  案卷25至39頁）        │
├─┼───┼────────┼────┼───────────────┼──────────┼────────────┤
│14│賴響景│買賣契約        │林定夫  │附表一編號15所示之土地，其實際│「林定夫」之印文六枚│1.被告自白              │
│  │徐錦池│（93年8月18日） │        │交易金額共約為新台幣100萬元， │「林定夫」之署押二枚│2.證人林定夫之陳述（證據│
│  │林淑娟│                │        │惟未經林定夫同意，於土地買賣契│「林定夫」之印章一枚│  一至證據四137至139頁）│
│  │王志邦│                │        │約中登載買賣價額為350萬元。（ │                    │3.徐錦池93年度綜合所得稅│
│  │蕭春美│                │        │契約書上之印文係偽造，「林定夫│                    │  申報書、捐贈土地之買賣│
│  │      │                │        │」之簽名係偽造。）            │                    │  契約書、付款證明、受贈│
│  │      │                │        │                              │                    │  機關開具之領受捐贈證明│
│  │      │                │        │                              │                    │  等相關資料（徐錦池案卷│
│  │      │                │        │                              │                    │  30至46頁）            │
├─┼───┼────────┼────┼───────────────┼──────────┼────────────┤
│15│賴響景│買賣契約        │林進祿  │1.附表一編號16至19（出賣人：林│「林進祿」之署押三枚│1.被告自白              │
│  │陳淑妙│（93年8月1日）  │        │  定夫）、24至26（出賣人：林進│                    │2.證人林進祿之陳述（本院│
│  │林宗立├────────┤        │  祿）及68、69（出賣人：蕭春美├──────────┤  卷三82至83頁）        │
│  │王志邦│支票            │        │  ）所示之土地，其實際交易金額│「林進祿」印文一枚  │3.蘇正93年度綜合所得稅│
│  │蕭春美│(票號EH0000000) │        │  共約為新台幣230萬元，惟卻於 │「林進祿」印章一枚  │  結算申報書及捐贈土地等│
│  │      │                │        │  土地買賣契約中登載買賣價額各│                    │  之相關資料（陳淑妙案卷│
│  │      │                │        │  為327萬元、675萬元、208萬元 │                    │  34 至106頁）、支票影本│
│  │      │                │        │  ，合計1210萬元，而前開327萬 │                    │  （本院卷一179頁）     │
├─┼───┼────────┼────┤  元、675萬元部份，未經林定夫 ├──────────┼────────────┤
│16│賴響景│買賣契約        │林定夫  │  、林進祿之同意。（林定夫契約│「林定夫」之印文七枚│1.被告自白              │
│  │陳淑妙│（93年8月18日） │        │  書上之印文係偽造，「林定夫」│「林定夫」之署押三枚│2.證人林定夫之陳述（證據│
│  │林宗立├────────┤        │  之簽名係偽造；林進祿契約書上├──────────┤一至證據四137至139頁）  │
│  │王志邦│支票            │        │  之印文是真正，「林進祿」之簽│「林定夫」之印文一枚│3.蘇正93年度綜合所得稅│
│  │蕭春美│(票號EH0000000) │        │  名係偽造。）                │                    │  結算申報書及捐贈土地等│
│  │      │                │        │2.於93年11月1日在支票（票號   │                    │  之相關資料（陳淑妙案卷│
│  │      │                │        │  EH0000000）背面偽造「林進祿 │                    │  34 至106頁）、支票影本│
│  │      │                │        │  」之印文而背書，向第一商業銀│                    │  （本院卷一180頁）     │
│  │      │                │        │  行東門分行提示而行使。（支票│                    │                        │
│  │      │                │        │  上之「林進祿」之印文係偽造。│                    │                        │
│  │      │                │        │  ）                          │                    │                        │
│  │      │                │        │3.於93年10月29日在支票（票號  │                    │                        │
│  │      │                │        │  EH0000000）背面偽造「林定夫 │                    │                        │
│  │      │                │        │  」之印文而背書，向第一商業銀│                    │                        │
│  │      │                │        │  行東門分行提示而行使。（支票│                    │                        │
│  │      │                │        │  上「林定夫」之印文係偽造。）│                    │                        │
├─┼───┼────────┼────┼───────────────┼──────────┼────────────┤
│17│賴響景│買賣契約        │林娟朱  │1.附表一編號20所示之土地，其實│「林娟朱」之印文六枚│1.被告自白              │
│  │吳保勤│（93年10月23日）│        │  際交易金額共約為新台幣27萬元│「林娟朱」之署押二枚│2.證人林娟朱之陳述（證據│
│  │鍾和穎│                │        │ ，惟未經林娟朱之同意，於土地 │「林娟朱」之印章一枚│  一至證據四113至114A頁 │
│  │蕭春美├────────┤        │  買賣契約中登載買賣價額為150 ├──────────┤  ）                    │
│  │      │支票            │        │  萬元。（契約書上之印文係偽造│「林娟朱」之署押一枚│3.吳保勤93年度之綜合所得│
│  │      │(票號BE0000000) │        │  ，「林娟朱」之簽名係偽造）  │                    │  稅申報書及申報捐贈土地│
│  │      │                │        │2.於93年12月2日在支票（票號   │                    │  列舉扣除等相關資料影本│
│  │      │                │        │  BE0000000）背面偽造「林娟朱 │                    │  （吳保勤案卷23至39頁）│
│  │      │                │        │  」之署押而背書，向臺灣銀行高│                    │  、支票影本（本院卷一  │
│  │      │                │        │  雄分行提示而行使。（支票上「│                    │  140至141頁）          │
│  │      │                │        │  林娟朱」之簽名係偽造。）    │                    │                        │
│  │      │                │        │                              │                    │                        │
├─┼───┼────────┼────┼───────────────┼──────────┼────────────┤
│18│賴響景│買賣契約        │林娟朱  │1.附表一編號21所示之土地，其實│「林娟朱」之印文八枚│1.被告自白              │
│  │呂淑貞│（93年10月22日）│        │  際交易金額共約為新台幣280萬 │「林娟朱」之署押三枚│2.證人林娟朱之陳述（證據│
│  │汝霖├────────┤        │  元，惟未經林娟朱之同意，於土├──────────┤  一至證據四113至114A頁 │
│  │范國樑│支票            │        │  地買賣契約中登載買賣價額為  │「林娟朱」之署押一枚│  ）                    │
│  │王志邦│(票號BE0000000) │        │  1400萬元。（契約書上之印文係│                    │3.呂淑貞93年度個人綜合所│
│  │蕭春美├────────┤        │  偽造，「林娟朱」之簽名係偽造├──────────┤  得稅申報書、捐贈土地之│
│  │      │支票            │        │  ）                          │「林娟朱」之署押一枚│  買賣契約書、付款證明、│
│  │      │(票號BE0000000) │        │2.於93年11月26日在支票（票號  │                    │  受贈機關開具之領受捐贈│
│  │      │                │        │  BE0000000）背面偽造「林娟朱 │                    │  證明等相關資料（呂淑貞│
│  │      │                │        │  」之署押而背書，向臺灣銀行高│                    │  案卷21至31頁、本院卷一│
│  │      │                │        │  雄分行提示而行使。（支票上「│                    │  273至274頁）、支票影本│
│  │      │                │        │  林娟朱」之簽名係偽造。）    │                    │  （本院卷一142至145頁）│
│  │      │                │        │3.於93年12月1日在支票（票號   │                    │                        │
│  │      │                │        │  BE0000000）背面偽造「林娟朱 │                    │                        │
│  │      │                │        │  」之署押而背書，向臺灣銀行高│                    │                        │
│  │      │                │        │  雄分行提示而行使。（支票上「│                    │                        │
│  │      │                │        │  林娟朱」之簽名係偽造。）    │                    │                        │
├─┼───┼────────┼────┼───────────────┼──────────┼────────────┤
│19│賴響景│買賣契約        │林娟朱  │1.附表一編號22所示之土地，其實│「林娟朱」之印文六枚│1.被告自白              │
│  │莊美如│（93年10月22日）│        │  際交易金額共約為新台幣54萬元│「林娟朱」之署押二枚│2.證人林娟朱之陳述（證據│
│  │謝凱傑├────────┤        │  ，惟未經林娟朱之同意，於土地├──────────┤  一至證據四113至114A頁 │
│  │鍾和穎│支票            │        │  買賣契約中登載買賣價額為300 │「林娟朱」之署押一枚│  ）                    │
│  │蕭春美│(票號BF0000000) │        │  萬元。（契約書上之印文係偽造│                    │3.莊美如93年度綜合所得稅│
│  │      │                │        │  ，「林娟朱」之簽名係偽造）  │                    │  申報書、捐贈土地之買賣│
│  │      │                │        │2.於93年12月2日在支票（票號   │                    │  契約書、付款證明、受贈│
│  │      │                │        │  BF0000000）背面偽造「林娟朱 │                    │  機關函件等影本（莊美如│
│  │      │                │        │  」之署押而背書，向臺灣銀行高│                    │  案卷24頁至32頁）、支票│
│  │      │                │        │  雄分行提示而行使。（支票上「│                    │  影本（本院卷一146至147│
│  │      │                │        │  林娟朱」之簽名係偽造。）    │                    │  頁）                  │
├─┼───┼────────┼────┼───────────────┼──────────┼────────────┤
│20│賴響景│買賣契約        │林娟朱  │1.附表一編號23所示之土地，其實│「林娟朱」之印文六枚│1.被告自白              │
│  │許子文│（93年10月22日）│        │  際交易金額共約為新台幣42萬3 │「林娟朱」之署押二枚│2.證人林娟朱之陳述（證據│
│  │鍾和穎├────────┤        │  千元，惟未經林娟朱之同意，於├──────────┤  一至證據四113至114A頁 │
│  │蕭春美│支票            │        │  土地買賣契約中登載買賣價額為│「林娟朱」之署押一枚│  ）                    │
│  │      │(票號BE0000000) │        │  235萬元。（契約書上之印文係 │                    │3.許子文93年度綜合所得稅│
│  │      │                │        │  偽造，「林娟朱」之簽名係偽造│                    │  結算申報書及申報捐贈土│
│  │      │                │        │  ）                          │                    │  地作為列舉扣除額等之相│
│  │      │                │        │2.於93年12月2日在支票（票號   │                    │  關資料（許子文案卷26至│
│  │      │                │        │  BE0000000）背面偽造「林娟朱 │                    │  41頁）、支票影本（本院│
│  │      │                │        │  」之署押而背書，向臺灣銀行高│                    │  卷一148至149頁）      │
│  │      │                │        │  雄分行提示而行使。（支票上「│                    │                        │
│  │      │                │        │  林娟朱」之簽名係偽造）      │                    │                        │
├─┼───┼────────┼────┼───────────────┼──────────┼────────────┤
│21│賴響景│買賣契約        │邱金成  │附表一編號27所示之土地，其實際│「邱金成」之印文七枚│1.被告自白              │
│  │呂俊忠│（93年10月16日）│        │交易金額共約為新台幣50萬4千元 │「邱金成」之署押二枚│2.證人邱金成之陳述（證據│
│  │鍾和穎│                │        │，惟未經邱金成之同意，於土地買│「邱金成」之印章一枚│  一至證據四卷126至127A │
│  │蕭春美│                │        │賣契約中登載買賣價額為280萬元 │                    │  頁）                  │
│  │      │                │        │。（契約書上之印文係偽造，「邱│                    │3.呂俊忠93年度綜合所得稅│
│  │      │                │        │金成」之簽名係偽造。）        │                    │  結算申報書及申報捐贈土│
│  │      │                │        │                              │                    │  地作為列舉扣除額等之相│
│  │      │                │        │                              │                    │  關資料（呂俊忠案卷21至│
│  │      │                │        │                              │                    │  28 頁）               │
├─┼───┼────────┼────┼───────────────┼──────────┼────────────┤
│22│賴響景│買賣契約        │邱金成  │附表一編號28所示之土地，其實際│「邱金成」之印文六枚│1.被告自白              │
│  │林侑遂│（93年10月16日）│        │交易金額共約為新台幣36萬元，惟│「邱金成」之署押二枚│2.證人邱金成之陳述（證據│
│  │江家信│                │        │未經邱金成之同意，於土地買賣契│                    │  一至證據四卷126至127A │
│  │范國樑│                │        │約中登載買賣價額為200萬元。（ │                    │  頁）                  │
│  │王志邦│                │        │契約書上之印文係偽造，「邱金成│                    │3.林佑遂93年度綜合所得稅│
│  │蕭春美│                │        │」之簽名係偽造）              │                    │  申報列舉捐贈相關資料（│
│  │      │                │        │                              │                    │  林佑遂案卷21至28頁）  │
├─┼───┼────────┼────┼───────────────┼──────────┼────────────┤
│23│賴響景│買賣契約        │邱金成  │附表一編號29所示之土地，其實際│「邱金成」之印文六枚│1.被告自白              │
│  │翁資盛│（93年10月16日）│        │交易金額共約為新台幣29萬元，惟│「邱金成」之署押二枚│2.證人邱金成之陳述（證據│
│  │周政良│                │        │未經邱金成之同意，於土地買賣契│                    │  一至證據四卷126至127A │
│  │范國樑│                │        │約中登載買賣價額為170萬元。（ │                    │  頁）                  │
│  │王志邦│                │        │契約書上之印文係偽造，「邱金成│                    │3.翁資盛93年度個人綜合所│
│  │蕭春美│                │        │」之簽名係偽造）              │                    │  得稅申報書、捐贈土地之│
│  │      │                │        │                              │                    │  買賣契約書、付款證明、│
│  │      │                │        │                              │                    │  受贈機關開具之領受捐贈│
│  │      │                │        │                              │                    │  證明等相關資料（翁資盛│
│  │      │                │        │                              │                    │  案卷26至35頁）        │
├─┼───┼────────┼────┼───────────────┼──────────┼────────────┤
│24│賴響景│買賣契約        │邱金成  │附表一編號30所示之土地，其實際│「邱金成」之印文七枚│1.被告自白              │
│  │曾慶暉│（93年10月16日）│        │交易金額共約為新台幣36萬元，惟│「邱金成」之署押二枚│2.證人邱金成之陳述（證據│
│  │鍾和穎│                │        │未經邱金成之同意，於土地買賣契│                    │  一至證據四卷126至127A │
│  │蕭春美│                │        │約中登載買賣價額為200萬元。（ │                    │  頁）                  │
│  │      │                │        │契約書上之印文係偽造，「邱金成│                    │3.曾慶暉93年度綜合所得稅│
│  │      │                │        │」之簽名係偽造）              │                    │  結算申報書及土地捐贈等│
│  │      │                │        │                              │                    │  相關資料影本（曾慶暉案│
│  │      │                │        │                              │                    │  卷24至40頁、本院卷二17│
│  │      │                │        │                              │                    │  至18頁）              │
├─┼───┼────────┼────┼───────────────┼──────────┼────────────┤
│25│賴響景│買賣契約        │郭育志  │1.附表一編號31（出賣人：范姜炳│「郭育志」之署押三枚│1.被告自白              │
│  │魏滿妹│（93年10月12日）│        │  煌）、32至43（出賣人：郭育志│                    │2.證人郭育志之陳述（證據│
│  │吳進同│                │        │  ）、61至62（出賣人：蔡守益）│                    │  一至證據四卷149至151A │
│  │蕭春美│                │        │  、63至64（出賣人：蔡守禮）所│                    │  頁）                  │
│  │      │                │        │  示之土地，其實際交易金額共約│                    │3.魏滿妹93年度綜合所得稅│
│  │      │                │        │  為新台幣210萬元，惟未經范江 │                    │  申報書、捐贈土地之買賣│
│  │      │                │        │  丙煌、郭育志、蔡守益、蔡守禮│                    │  契約書、付款證明及受贈│
│  │      │                │        │  之同意，於土地買賣契約中登載│                    │  機關函文等資料（魏滿妹│
│  │      │                │        │  買賣價額各為278萬元、341萬元│                    │  案卷53至82頁）        │
├─┼───┼────────┼────┤  、192萬9千元、192萬9千元，合├──────────┼────────────┤
│26│賴響景│買賣契約        │蔡守益  │  計1004萬8千元。（范姜丙煌契 │「蔡守益」之印文七枚│1.被告自白              │
│  │魏滿妹│（93年10月29日）│        │  約書上之印文係偽造，「范姜丙│「蔡守益」之署押二枚│2.證人蔡守禮之陳述（證據│
│  │吳進同│                │        │  煌」之簽名係偽造；郭育志契約│「蔡守益」之印章一枚│  一至證據四卷177至179頁│
│  │蕭春美├────────┤        │  書上之印文係真正，「郭育志」├──────────┤  ）                    │
│  │      │支票            │        │  之簽名係偽造；蔡守益契約書上│「蔡守益」之署押一枚│3.魏滿妹93年度綜合所得稅│
│  │      │(票號BE0000000) │        │  之印文係偽造，「蔡守益」之簽│                    │  申報書、捐贈土地之買賣│
│  │      │                │        │  名係偽造；蔡守禮契約書上之印│                    │  契約書、付款證明及受贈│
│  │      │                │        │  文係偽造，「蔡守禮」之簽名係│                    │  機關函文等資料（魏滿妹│
│  │      │                │        │  偽造）                      │                    │  案卷53至82頁）、支票影│
│  │      │                │        │2.於93年11月29日在支票（票號  │                    │  本（本院卷一150至151頁│
│  │      │                │        │  BE0000000）背面偽造「蔡守益 │                    │  ）                    │
├─┼───┼────────┼────┤  」之署押而背書，向臺灣銀行高├──────────┼────────────┤
│27│賴響景│買賣契約        │蔡守禮  │  雄分行提示而行使。（支票上「│「蔡守禮」之印文六枚│1.被告自白              │
│  │魏滿妹│（93年10月29日）│        │  蔡守益」之簽名係偽造）      │「蔡守禮」之署押二枚│2.證人蔡守禮之陳述（證據│
│  │吳進同│                │        │3.於93年11月30日在支票（票號  │「蔡守禮」之印章一枚│  一至證據四卷177至179頁│
│  │蕭春美├────────┤        │  BE0000000）背面偽造「蔡守禮 ├──────────┤  ）                    │
│  │      │支票            │        │  」之署押而背書，向臺灣銀行高│「蔡守禮」之署押一枚│3.魏滿妹93年度綜合所得稅│
│  │      │(票號BE0000000) │        │  雄分行提示而行使。（支票上「│                    │  申報書、捐贈土地之買賣│
│  │      │                │        │  蔡守禮」之簽名係偽造）      │                    │  契約書、付款證明及受贈│
│  │      │                │        │4.於93年12月3日在支票（票號   │                    │  機關函文等資料（魏滿妹││  │      │                │        │                              │                    │  案卷53至82頁）、支票影││  │      │                │        │4.於93年12月3日在支票（票號   │                    │  案卷53至82頁）、支票影│
│  │      │                │        │  BE0000000）背面偽造「范江炳 │                    │  案卷53至82頁）、支票影│
│  │      │                │        │  煌」之署押而背書，向臺灣銀行│                    │  本（本院卷一152至153頁│
│  │      │                │        │  高雄分行提示而行使。（支票上│                    │  ）                    │
├─┼───┼────────┼────┤  「范姜炳煌」之簽名係偽造）  ├──────────┼────────────┤
│28│賴響景│買賣契約        │范姜炳煌│                              │「范姜炳煌」印文六枚│1.被告自白              │
│  │魏滿妹│（93年11月18日）│        │                              │「范姜炳煌」署押二枚│2.證人范姜炳煌之陳述（證│
│  │吳進同│                │        │                              │「范姜炳煌」印章一枚│  據一至證據四卷99至    │
│  │蕭春美├────────┤        │                              ├──────────┤  100A頁）              │
│  │      │支票            │        │                              │「范姜炳煌」署押一枚│3.魏滿妹93年度綜合所得稅│
│  │      │(票號BE0000000) │        │                              │                    │  申報書、捐贈土地之買賣│
│  │      │                │        │                              │                    │  契約書、付款證明及受贈│
│  │      │                │        │                              │                    │  機關函文等資料（魏滿妹│
│  │      │                │        │                              │                    │  案卷53至82頁）、支票影│
│  │      │                │        │                              │                    │  本（本院卷一154至155頁│
│  │      │                │        │                              │                    │  ）                    │
│  │      │                │        │                              │                    │                        │
├─┼───┼────────┼────┼───────────────┼──────────┼────────────┤
│29│賴響景│買賣契約        │謝明珠  │1.附表一編號44、45（出賣人：陸│「謝明珠」之印文六枚│1.被告自白              │
│  │李秋蓮│（93年10月23日）│        │  榮源）、74至78（出賣人：謝明│「謝明珠」之署押二枚│2.證人謝德義之陳述（證據│
│  │吳進同│                │        │  珠）、79至83（出賣人：謝鄭玉│「謝明珠」之印章一枚│  一至證據四卷166至168  │
│  │蕭春美├────────┤        │  ）所示之土地，其實際交易金額├──────────┤  頁）                  │
│  │      │支票            │        │  共約為新台幣200萬元，惟未經 │「謝明珠」之署押一枚│3.李秋蓮93年度綜合所得稅│
│  │      │(票號BE0000000) │        │  陸榮源、謝明珠、謝鄭玉之同意│                    │  結算申報書、列舉捐贈土│
│  │      │                │        │  ，於土地買賣契約中登載買賣價│                    │  地等相關資料（李秋蓮案│
│  │      │                │        │  額各為814萬元、94萬5千元、94│                    │  卷47至67頁）、支票影本│
│  │      │                │        │  萬5千元，合計1003萬元。（陸 │                    │  （本院卷一156至157頁）│
│  │      │                │        │  榮源契約書上之印文係真正，「│                    │                        │
├─┼───┼────────┼────┤  陸榮源」之簽名係偽造；謝明珠├──────────┼────────────┤
│30│賴響景│買賣契約        │謝鄭玉  │  契約書上之印文係偽造，「謝明│「謝鄭玉」之印文七枚│1.被告自白              │
│  │李秋蓮│（93年10月23日）│        │  珠」之簽名係偽造；謝鄭玉契約│「謝鄭玉」之署押二枚│2.證人謝德義之陳述（證據│
│  │吳進同│                │        │  書上之印文係偽造，「謝明玉」│「謝鄭玉」之印章一枚│  一至證據四卷166至168頁│
│  │蕭春美├────────┤        │  之簽名係偽造）              ├──────────┤  ）                    │
│  │      │支票            │        │2.於93年11月19日在支票（票號  │「謝鄭玉」之署押一枚│3.李秋蓮93年度綜合所得稅│
│  │      │(票號BE0000000 )│        │  BE0000000）背面偽造「謝明珠 │                    │  結算申報書、列舉捐贈土│
│  │      │                │        │  」之署押而背書，向臺灣銀行高│                    │  地等相關資料（李秋蓮案│
│  │      │                │        │  雄分行提示而行使。（支票上「│                    │  卷47至67頁）、支票影本│
│  │      │                │        │  謝明珠」之簽名係偽造）      │                    │  （本院卷一158至159頁）│
│  │      │                │        │3.於93年11月18日在支票（票號  │                    │                        │
├─┼───┼────────┼────┤  BE0000000）背面偽造「謝鄭玉 ├──────────┼────────────┤
│31│賴響景│買賣契約        │陸榮源  │  」之署押而背書，向臺灣銀行高│「陸榮源」之署押二枚│1.被告自白              │
│  │李秋蓮│（93年10月24日）│        │  雄分行提示而行使。（支票上「│                    │2.證人陸榮源之陳述（證據│
│  │吳進同├────────┤        │  謝鄭玉」之簽名係偽造）      ├──────────┤  一至至證據四卷60至62頁│
│  │蕭春美│支票            │        │4.於93年11月23日在支票（票號  │「陸榮源」之署押一枚│  ）                    │
│  │      │(票號BE0000000) │        │  BE0000000）背面偽造「陸榮源 │                    │3.李秋蓮93年度綜合所得稅│
│  │      │                │        │  」之署押而背書，向臺灣銀行高│                    │  結算申報書、列舉捐贈土│
│  │      │                │        │  雄分行提示而行使。（支票上「│                    │  地等相關資料（李秋蓮案│
│  │      │                │        │  陸榮源」之簽名係偽造）      │                    │  卷47至67頁）、支票影本│
│  │      │                │        │                              │                    │  （本院卷一160至161頁）│
│  │      │                │        │                              │                    │                        │
│  │      │                │        │                              │                    │                        │
├─┼───┼────────┼────┼───────────────┼──────────┼────────────┤
│32│賴響景│買賣契約        │陸榮源  │1.附表一編號46、47（出賣人：陸│「陸榮源」之署押三枚│1.被告自白              │
│  │林明堂│（93年10月22日）│        │  榮源）及49（出賣人：游世一）│                    │2.證人陸榮源之陳述（證據│
│  │吳進同├────────┤        │  所示之土地，其實際交易金額共├──────────┤  一至至證據四卷60至62頁│
│  │蕭春美│支票            │        │  約454萬元，惟未經陸榮源、游 │「陸榮源」之署押一枚│  ）                    │
│  │      │(票號BE0000000) │        │  世一之同意，於土地買賣契約中│                    │3.林明堂93年度列舉土地捐│
│  │      ├────────┤        │  登載賣賣價額各為1529萬元、  ├──────────┤  贈相關證明等文件（林明│
│  │      │支票            │        │  538萬元，合計2067萬元。（陸 │「陸榮源」之署押一枚│  堂案卷44至59頁）、支票│
│  │      │(票號BE0000000) │        │  榮源契約書上之印文為真正，「│                    │  影本（本院卷一162至165│
│  │      │                │        │  陸榮源」之簽名係偽造；游世一│                    │  頁）                  │
├─┼───┼────────┼────┤  契約書上之印文係偽造，「游世├──────────┼────────────┤
│33│賴響景│買賣契約        │游世一  │  一」之簽名係偽造）          │「游世一」之印文六枚│1.被告自白              │
│  │林明堂│（93年10月22日）│        │2.於93年11月19日在支票（票號  │「游世一」之署押二枚│2.證人游世一之陳述（證據│
│  │吳進同│                │        │  BE0000000）背面偽造「陸榮源 │「游世一」之印章一枚│  一至證據四卷69至71A頁 │
│  │蕭春美├────────┤        │  」之署押而背書，向臺灣銀行高├──────────┤  ）                    │
│  │      │支票            │        │  雄分行提示而行使。（支票上「│「游世一」之署押一枚│3.林明堂93年度列舉土地捐│
│  │      │(票號BE0000000) │        │  陸榮源」之簽名係偽造）      │                    │  贈相關證明等文件（林明│
│  │      │                │        │3.於93年11月29日在支票（票號  │                    │  堂案卷44至59頁）、支票│
│  │      │                │        │  BE0000000）背面偽造「陸榮源 │                    │  影本（本院卷一166至167│
│  │      │                │        │  」之署押而背書，向臺灣銀行高│                    │  頁）                  │
│  │      │                │        │  雄分行提示而行使。（支票上「│                    │                        │
│  │      │                │        │  陸榮源」之簽名係偽造）      │                    │                        │
│  │      │                │        │4.於93年11月19日在支票（票號  │                    │                        │
│  │      │                │        │  BE0000000）背面偽造「游世一 │                    │                        │
│  │      │                │        │  」之署押而背書，向臺灣銀行高│                    │                        │
│  │      │                │        │  雄分行提示而行使。（支票上「│                    │                        │
│  │      │                │        │  游世一」之簽名係偽造）      │                    │                        │
│  │      │                │        │                              │                    │                        │
├─┼───┼────────┼────┼───────────────┼──────────┼────────────┤
│34│賴響景│買賣契約        │曾張金員│1.附表一編號48所示之土地，其實│「曾張金員」署押二枚│1.被告自白              │
│  │盧錫民│（93年9月25日） │        │  際交易金額共約為新台幣130萬 │                    │2.證人曾文雄之陳述（證據│
│  │鍾和穎├────────┤        │  元，惟未經曾張金員之同意，於├──────────┤  一至證據四卷161至163頁│
│  │蕭春美│支票            │        │  土地買賣契約中登載買賣價額為│「曾張金員」署押一枚│  ）                    │
│  │      │(票號BF0000000) │        │  700萬元。（契約書上之印文係 │                    │3.盧錫民93年度之綜合所得│
│  │      │                │        │  真正，「曾張金員」之簽名係偽│                    │  稅申報書及申報捐贈土地│
│  │      │                │        │  造）                        │                    │  列舉扣除等相關資料影本│
│  │      │                │        │2.於93年11月25日在支票（票號  │                    │  （盧錫民案卷15至31頁）│
│  │      │                │        │  BF0000000）背面偽造「曾張金 │                    │  、支票影本（本院卷一  │
│  │      │                │        │  員」之署押而背書，向臺灣銀行│                    │  168至169頁 ）         │
│  │      │                │        │  高雄分行提示而行使。（支票上│                    │                        │
│  │      │                │        │  之「曾張金員」之簽名係偽造）│                    │                        │
├─┼───┼────────┼────┼───────────────┼──────────┼────────────┤
│35│賴響景│買賣契約        │黃契晴  │1.附表一編號50、51（出賣人：黃│                    │1.被告自白              │
│  │侯雪珍│（93年12月15日）│黃雅琪  │  契晴、黃雅琪、黃若怡）及70至│                    │2.證人黃雅琪之陳述（本院│
│  │謝凱傑│                │黃若怡  │  72（出賣人：賴朝陽）所示之土│                    │  卷三49至52頁）        │
│  │鍾和穎│                │        │  地，其實際交易金額共約為新台│                    │3.侯雪珍93年度綜合所得稅│
│  │蕭春美│                │        │  幣108萬元，惟卻於土地買賣契 │                    │  申報書、受贈機關開具之│
│  │      │                │        │  約中登載買賣價額各為300萬元 │                    │  領受捐贈證明等資料（侯│
│  │      │                │        │  ，合計600萬元，而前開300萬元│                    │  雪珍案卷17至32頁）、93│
│  │      │                │        │  部份（附表一編號50、51之土地│                    │  年度綜合所得稅相關附件│
│  │      │                │        │  ），未經黃契晴、黃雅琪、黃若│                    │  （侯雪珍93年度綜合所得│
│  │      │                │        │  怡之同意。                  │                    │  稅相關附件卷全卷）    │
├─┼───┼────────┼────┼───────────────┼──────────┼────────────┤
│36│賴響景│買賣契約        │黃契晴  │附表一編號52所示之土地，其實際│                    │1.被告自白              │
│  │陳叡璘│（93年12月15日）│黃雅琪  │交易金額共約為新台幣54萬元，惟│                    │2.證人黃雅琪之陳述（本院│
│  │江家信│                │黃若怡  │未經黃契晴、黃雅琪、黃若怡之同│                    │  卷三49至52頁）        │
│  │范國樑│                │        │意，於土地買賣契約中登載買賣價│                    │3.郭昭明93年度個人綜合所│
│  │王志邦│                │        │額為300萬元。                 │                    │  得稅申報書、捐贈土地之│
│  │蕭春美│                │        │                              │                    │  買賣契約書、付款證明、│
│  │      │                │        │                              │                    │  受贈機關開具之領受捐贈│
│  │      │                │        │                              │                    │  證明等相關資料（陳叡琳│
│  │      │                │        │                              │                    │  案卷13至21頁、本院卷一│
│  │      │                │        │                              │                    │  280至281頁）          │
├─┼───┼────────┼────┼───────────────┼──────────┼────────────┤
│37│賴響景│買賣契約        │黃契晴  │附表一編號53至59所示之土地，其│                    │1.被告自白              │
│  │曾政杰│（93年12月15日）│黃雅琪  │實際交易金額共約為新台幣40萬元│                    │2.證人黃雅琪之陳述（本院│
│  │江家信│                │黃若怡  │，惟未經黃契晴、黃雅琪、黃若怡│                    │  卷三49至52頁）        │
│  │范國樑│                │        │之同意，於土地買賣契約中登載買│                    │3.曾政杰93年度綜合所得稅│
│  │王志邦│                │        │賣價額為200萬元。             │                    │  申報書及捐贈土地等相關│
│  │蕭春美│                │        │                              │                    │  資料影本（曾政杰案卷11│
│  │      │                │        │                              │                    │  至22頁）              │
├─┼───┼────────┼────┼───────────────┼──────────┼────────────┤
│38│賴響景│買賣契約        │黃契晴  │附表一編號60（出賣人：黃契晴、│                    │1.被告自白              │
│  │楊明泉│（93年12月15日）│黃雅琪  │黃雅琪、黃若怡）及65至67（出賣│                    │2.證人黃雅琪之陳述（本院│
│  │江家信│                │黃若怡  │人：鄭淼泉）所示之土地，其實際│                    │  卷三49至52頁）        │
│  │范國樑│                │        │交易金額共約為新台幣60萬元，惟│                    │3.楊明全93年度綜合所得稅│
│  │王志邦│                │        │卻於土地買賣契約中登載買賣價額│                    │  結算申報書影本、捐贈土│
│  │蕭春美│                │        │各為1萬4千元、238萬元，前開1萬│                    │  地之買賣契約書等相關資│
│  │      │                │        │4千元部分，未經黃契晴、黃雅琪 │                    │  料（楊明全案卷24至60頁│
│  │      │                │        │、黃若怡之同意。              │                    │  ）                    │
├─┼───┼────────┼────┼───────────────┼──────────┼────────────┤
│39│賴響景│買賣契約        │洪謙傅  │1.附表一編號84（出賣人：朱義智│「洪謙傅」之印文五枚│1.被告自白              │
│  │曾慶瑜│（93年10月2日） │王翁靜  │  ）、85至87（出賣人：洪謙傅、│「洪謙傅」之署押二枚│2.證人洪謙傅之陳述（本院│
│  │吳進同│                │        │  王翁靜）所示之土地，其實際交│「洪謙傅」之印章一枚│  卷三122至124頁）      │
│  │蕭春美├────────┤        │  易金額共約為新台幣100萬元， ├──────────┤3.曾慶瑜93年度綜合所得稅│
│  │      │支票            │        │  惟卻於土地買賣契約中登載買賣│「洪謙傅」之署押一枚│  申報書、受贈機關開具之│
│  │      │(票號BE0000000) │        │  價額各為425萬6千元、74萬4千 │                    │  禮受捐贈證明等資料（偵│
│  │      │                │        │  元，合計500萬元，其中74萬4千│                    │  1928卷20至29頁）、93年│
│  │      │                │        │  元部份未經洪謙傅、王翁靜之同│                    │  度申報捐贈土地之買賣土│
│  │      │                │        │  意。（洪謙傅契約書上之印文係│                    │  地契約書及付款等資料（│
│  │      │                │        │  偽造，「洪謙傅」之簽名係偽造│                    │  偵1928卷30至39頁）、支│
│  │      │                │        │  ）                          │                    │  票影本（本院卷一172至 │
│  │      │                │        │2.於93年11月19日在支票（票號  │                    │  173頁）               │
│  │      │                │        │  BE0000000）背面偽造「洪謙傅 │                    │                        │
│  │      │                │        │  」之署押而背書，向臺灣銀行高│                    │                        │
│  │      │                │        │  雄分行提示而行使。（支票上「│                    │                        │
│  │      │                │        │  洪謙傅」之簽名係偽造）      │                    │                        │
│  │      │                │        │                              │                    │                        │
└─┴───┴────────┴────┴───────────────┴──────────┴────────────┘
■附表四：（不另為無罪之諭知部分：不成立偽造文書罪）
┌─┬───┬────────┬────┬───────────────┬──────────┬────────────┐
│編│行為人│ 買賣契約書     │出賣人  │      檢察官起訴事實          │   檢察官起訴法條   │        證據出處        │
│  │      │（訂立日期）    │（即所有│                              │                    │                        │
│  │      ├────────┤  人）  │                              │                    │                        │
│  │      │支票背書（票號）│        │                              │                    │                        │
│號│      │票號）          │        │                              │                    │                        │
├─┼───┼────────┼────┼───────────────┼──────────┼────────────┤
│01│賴響景│買賣契約        │蕭春美  │附表一編號16至19（出賣人：林定│刑法第215條         │1.被告自白              │
│  │陳淑妙│（93年10月26日）│        │夫）、24至26（出賣人：林進祿）│                    │2.證人蕭春美之陳述（證據│
│  │林宗立├────────┤        │及68、69（出賣人：蕭春美）所示├──────────┤  一至證據四卷13至15A頁 │
│  │王志邦│支票            │        │之土地，其實際交易金額共約為新│                    │  、偵15639卷一69 至70頁│
│  │      │(票號EH0000000) │        │台幣230萬元，惟卻於土地買賣契 │                    │  、偵15639卷二49頁）   │
│  │      │                │        │約中登載買賣價額各為327萬元、 │                    │3.蘇正93年度綜合所得稅│
│  │      │                │        │675萬元、208萬元，合計1210萬元│                    │  結算申報書及捐贈土地之│
│  │      │                │        │，而前開208萬元部份，經蕭春美 │                    │  相關資料（陳淑妙案卷34│
│  │      │                │        │同意。                        │                    │  至106頁）、支票影本（ │
│  │      │                │        │                              │                    │  本院卷一181頁）       │
├─┼───┼────────┼────┼───────────────┼──────────┼────────────┤
│02│賴響景│買賣契約        │賴朝賜  │附表一編號50、51（出賣人：黃契│同上                │1.被告自白              │
│  │侯雪珍│（93年12月15日）│        │晴、黃雅琪、黃若怡）及70至72（│                    │2.侯雪珍93年度綜合所得稅│
│  │謝凱傑├────────┤        │出賣人：賴朝陽）所示之土地，其├──────────┤  申報書、受贈機關開具之│
│  │鍾和穎│支票            │        │實際交易金額共約為新台幣108萬 │                    │  領受捐贈證明等資料（侯│
│  │      │(票號ES0000000) │        │元，惟卻於土地買賣契約中登載買│                    │  雪珍案卷17至32頁）、93│
│  │      │                │        │賣價額各為300萬元，合計600萬元│                    │  年度綜合所得稅相關附件│
│  │      │                │        │。                            │                    │  （侯雪珍93年度綜合所得│
│  │      │                │        │                              │                    │  稅相關附件卷全卷）、支│
│  │      │                │        │                              │                    │  票影本（本院卷一133頁 │
│  │      │                │        │                              │                    │  ）                    │
├─┼───┼────────┼────┼───────────────┼──────────┼────────────┤
│03│賴響景│買賣契約        │鄭淼泉  │附表一編號60（出賣人：黃契晴、│同上                │1.被告自白              │
│  │楊明泉│（93年12月10日）│        │黃雅琪、黃若怡）及65至67（出賣│                    │2.證人鄭淼泉之陳述（證據│
│  │江家信│                │        │人：鄭淼泉）所示之土地，其實際│                    │  一至證據四卷94至95A頁 │
│  │范國樑│                │        │交易金額共約為新台幣60萬元，惟│                    │  ）                    │
│  │王志邦│                │        │卻於土地買賣契約中登載買賣價額│                    │3.楊明全93年度綜合所得稅│
│  │      │                │        │各為1萬4千元、238萬元，其中238│                    │  結算申報書影本、捐贈土│
│  │      │                │        │萬元部分，經鄭淼泉同意。      │                    │  地之買賣契約書等相關資│
│  │      │                │        │                              │                    │  料（楊明全案卷24至60頁│
│  │      │                │        │                              │                    │  ）                    │
├─┼───┼────────┼────┼───────────────┼──────────┼────────────┤
│04│賴響景│買賣契約        │賴朝賜  │附表一編號73所示之土地，其實際│同上                │1.被告自白              │
│  │謝煒銘│（93年12月14日）│        │交易金額約為新台幣63萬元，惟卻│                    │2.謝煒銘93年申報捐贈土地│
│  │謝凱傑├────────┤        │於土地買賣契約中登載買賣價額為│                    │  作為列舉扣除額之個人綜│
│  │鍾和穎│支票            │        │350萬元。                     │                    │  合所得稅申報書、捐贈土│
│  │      │（BE0000000）   │        │                              │                    │  地之買賣契約書、付款證│
│  │      │                │        │                              │                    │  明及受贈機關開具之領受│
│  │      │                │        │                              │                    │  捐贈證明等相關資料（謝│
│  │      │                │        │                              │                    │  煒銘案卷6、12至26頁） │
├─┼───┼────────┼────┼───────────────┼──────────┼────────────┤
│05│賴響景│買賣契約        │朱義智  │附表一編號84（出賣人：朱義智）│同上                │1.被告自白              │
│  │曾慶瑜│（93年10月2日） │        │、85至87（出賣人：洪謙傅、王翁│                    │2.曾慶瑜93年度綜合所得稅│
│  │吳進同├────────┤        │靜）所示之土地，其實際交易金額├──────────┤  申報書、受贈機關開具之│
│  │      │支票            │        │共約為新台幣100萬元，惟卻於土 │                    │  禮受捐贈證明等資料（偵│
│  │      │(票號BE0000000) │        │地買賣契約中登載買賣價額各為  │                    │  1928卷20至29頁）、93年│
│  │      │                │        │425萬6千元、74萬4千元，合計500│                    │  度申報捐贈土地之買賣土│
│  │      │                │        │萬元。                        │                    │  地契約書及付款等資料（│
│  │      │                │        │                              │                    │  偵1928卷30至39頁）、支│
│  │      │                │        │                              │                    │  票影本（本院卷一170至 │
│  │      │                │        │                              │                    │  171頁）               │
└─┴───┴────────┴────┴───────────────┴──────────┴────────────┘